臺灣新竹地方法院刑事宣示判決筆錄　　　 99年度金訴字第6號
公　訴　人　臺灣新竹地方法院檢察署檢察官
被　　　告　戴志榮
選任辯護人　胡坤佑律師
上列被告因違反期貨交易法案件，檢察官提起公訴（98年度偵字
第6069號），及移送併辦（移送併辦案號：臺灣臺北地方法院檢
察署99年度偵字第19369 號），聲請改依協商程序而為判決，本
院於中華民國100 年12月30日下午4 時，在本院刑事第九法庭宣
示判決，出席職員如下：
　　　　　　　　審判長法　官　林哲瑜
　　　　　　　　　　　書記官　鍾佩芳
　　　　　　　　　　　通　譯　鄭敏郎
法官起立朗讀判決主文、犯罪事實要旨、處罰條文，及告以上訴
限制、期間並提出上訴狀之法院，且諭知記載其內容：
一、主  文：
    戴志榮共同犯期貨交易法第一百十二條第五款之非法經營期
    貨經理、顧問、服務業罪，處有期徒刑拾月；緩刑貳年，並
    應於判決確定後陸個月內向公庫支付新臺幣貳拾萬元。扣案
    之附表三編號11.、編號16.、編號21.所示之物，均沒收。
二、犯罪事實要旨：
(一)、緣吉迺安於民國92年1月3日設立福瑞國際投資顧問有限公司
    （下稱福瑞公司），95年10月27日公司負責人變更為戴志榮
    ，97年4 月29日公司名稱變更登記為第一亞洲商人管理顧問
    公司（下稱第一亞洲商人管理公司），而公司登記之營業項
    目為投資顧問業、管理顧問業、資料處理服務業、電子資訊
    供應服務業、國際貿易業，並未包括經營期貨經理、顧問或
    其他服務事業。又曹志國於92年4 月24日設立福元國際投資
    顧問有限公司，92年11月13日公司名稱變更登記為福慧國際
    投資顧問有限公司（下稱福慧公司），負責人亦變更登記為
    李正忠，93年10月20日公司負責人變更登記為吉迺安，95年
    10月23日公司負責人變更登記為戴志榮，97年4 月22日公司
    名稱又變更登記為第一亞洲商人投資顧問有限公司（下稱第
    一亞洲商人投資公司），而公司登記之營業項目為投資顧問
    業、企業經營管理顧問業、電子資訊供應服務業、國際貿易
    業，並未包括經營期貨經理、顧問或其他服務事業。
(二)、戴志榮係第一亞洲商人管理公司及第一亞洲商人投資公司負
    責人，黃仁群、彭玉真、杜慧婷、李智偉、譚大瑋、葉鈺德
    、邱如慧、邱欽鴻、王宇辰（原名：王博正）、郭純純、邱
    雅真、李貞慧、陳弘瑋、游素秋、謝玉芳、林婉屏、龐閔憶
    、李威德、林兆麒、蔡耀賢、賴威廷、張莉苓、呂俊輝、陳
    泓志、吳誠平、蔡明原、龔哲民、蔡舒怡（此部分業經臺灣
    臺北地方法院以100 年度金訴字第29號判決確定）、胡杰（
    受僱日期、職稱均詳如附表一所示）、蔡廷俊、陳政陽（蔡
    廷俊、陳政陽2 人因曾經判決確定，經臺灣臺北地方法院檢
    察署檢察官不起訴處分），先後於95年間起陸續受僱於前揭
    第一亞洲商人投資公司、管理公司、福瑞公司擔任顧問、副
    總經理、主任、市場研究處經理、服務專員、引介諮詢師、
    行政助理等職務。渠等明知一方於客戶與其簽約並繳付外幣
    保證金後，隨時應客戶之請求，於保證金之數倍範圍內，以
    自己之名義為客戶之計算，在國內外外匯市場從事不同幣別
    間之即期或遠期買賣交易，不需實際交割，以當日或到期前
    以反方向交易軋平，僅結算買賣差價之「外幣保證金交易」
    ，係屬期貨交易法第3 條第1 項第4 款之槓桿保證金契約，
    為期貨交易之一種，除有期貨交易法第3 條第2 項公告豁免
    之情形外，均應受期貨交易法之規範；又受期貨商委任，招
    攬期貨交易人從事期貨交易、代理期貨商接受期貨交易人開
    戶、接受期貨交易人期貨交易之委託單，並交付期貨商執行
    等，均屬期貨交易輔助人業務（其他期貨輔助業務事業），
    非經主管機關行政院金融監督管理委員會證券期貨局（下稱
    金管會證期局）之許可，並發給證照，不得擅自經營；又以
    接受委託書收取佣金或手續費等方式代他人操作外幣保證金
    交易者，係屬「經營期貨經理事業」，非經金管會證期局之
    許可，並發給許可證照，不得經營、仲介或代客操作，亦明
    知福瑞公司、變更名稱後之第一亞洲商人管理公司、福慧公
    司及變更名稱後之第一亞洲商人投資公司、均未經金管會證
    期局為經營期貨經理事業及其他期貨服務事業之許可，不具
    期貨交易商資格，不得經營、仲介或代客操作期貨交易、期
    貨顧問或其他服務事業，竟基於共同經營未經許可之期貨經
    理、顧問或其他服務事業之犯意聯絡與行為分擔，由戴志榮
    及副總經理黃仁群向新進員工施以職前訓練，授予引介諮詢
    師稱，再由黃仁群與下屬彭玉真等人分工，寄送介紹金融商
    品保證金交易之電子郵件予不特定人或電話聯絡及親訪不特
    定人，以介紹金融商品為名，遊說顏黃實、沈美吟、呂政勳
    、王志賢、李其睿、曾明輝、李俊祥、蘇漢良、黃俊諺、汝
    孟勳、黃朝群、程麗華、賴游龍、張治平、陳宗男、黃偉政
    、呂志祥、邢美珍、李紅宇、田廣平、李湘洲、楊又慈、王
    智皇、李國華、黃銘隆、葉人豪、蔣承洋、張國基、林信宏
    、陳昱璋、洪宗男、陳紀言、傅若美、方瑞源、李冠鋒、楊
    清堯、李峻榮、周國淵、陳順安、陳滄海、趙國欣、張銘謙
    、陳錦榮、詹明峰、李國豪、林呈光、林秋玲、張潔如、何
    春伯、許紘愷、趙晟博、蘇建瑋、劉振芳、吳育宗、蔡昕辰
    、游昆麟、曾志宏、陳秋華、彭辭修、劉宏孟、蕭伯剛、曾
    仲年、吳秀娟、劉子明、林富祈、施志衡、謝建華（其等投
    資時間、投資金額、招攬其等投資之業務人員、操作期貨交
    易方式等詳如附表二所示）及其他投資人從事金融商品的保
    證金交易，協助附表二所示之顏黃實等投資人簽訂由澳門匯
    創金融商品顧問有限公司（下稱匯創公司）提供之「信託投
    資合約書」、「投資買賣風險說明書」及「電話委託交易授
    權書」等資料，再由投資人自行或由福瑞公司、福慧公司或
    第一亞洲商人投資公司、管理公司將該「信託投資合約書」
    等資料寄回匯創公司認署，並陪同其等將操作外匯保證金交
    易之投資款匯至其所指定之香港匯豐銀行（The Hong Kong
    AND Shanghai Banking Corporati on Ltd.Harcourt Road
    Branch）帳戶（帳號：000-000000 -000 ；戶名：Sociedad
    e De Consultadoria Financeira Well Create Limitada）
    開立保證金帳戶；每口交易係以保證金1,000 美元為單位，
    買賣日圓、英鎊、美元、歐元、澳元、加幣、瑞士法郎等外
    幣或現貨黃金，若當日買賣一口保證金為1,000 美元，投資
    人平倉每次需繳交手續費80美元；若隔日買賣（留倉），則
    保證金為3,000 美元，而交易不須實際交割，一般都在當日
    或到期日以反向交易軋平而僅結算買賣差價，客戶如欲終止
    投資，亦可主張結算領回（俗稱平倉），帳戶交易如價差超
    過保證金之一定成數，澳門匯創公司定期結算餘額後，據以
    與客戶原繳納之保證金額加減計算，如帳戶餘額低於保證金
    水準，或有其他必要情況，即通知客戶補足保證金額度，否
    則即予斬倉（俗稱斷頭），每日下單交易明細表之結算資料
    ，則是由匯創公司以電腦傳送至網站，客戶可經福瑞公司、
    第一亞洲商人管理公司、福慧公司、第一亞洲商人投資公司
    之人員協助安裝軟體後自行上網查詢，或以電子郵件寄送給
    客戶，或由客戶直接電詢福瑞公司、第一亞洲商人管理公司
    、福慧公司、第一亞洲商人投資公司。而顏黃實等投資人操
    作外匯保證金期貨交易方式，除委由匯創公司操作員基於專
    業知識下單買賣操作其帳戶，福瑞公司、第一亞洲商人管理
    公司、福慧公司、第一亞洲商人投資公司亦於網站刊登相關
    外匯盤勢資訊或建議分析意見，供投資者上網查詢參考後，
    自行以匯創公司所提供而下載之電腦軟體下單操作，或電洽
    福瑞公司、第一亞洲商人管理公司、福慧公司、第一亞洲商
    人投資公司客服部詢價後指示下單，或投資者簽下「授權協
    議書」、「電話委託交易授權書」，委由福瑞公司、第一亞
    洲商人管理公司、福慧公司、第一亞洲商人投資公司之員工
    黃仁群、彭玉真、杜慧婷、林婉屏、葉鈺德、邱如慧、李智
    偉、邱欽鴻、賴威廷、王宇辰、李貞慧、陳弘瑋、游素秋、
    吳誠平、蔡明原、胡杰、蔡廷俊、陳政陽等人直接代客向匯
    創公司下單操作買賣指定之外匯；福瑞公司、第一亞洲商人
    管理公司、福慧公司、第一亞洲商人投資公司則與匯創公司
    簽訂合作契約收取約定之佣金，再轉付給招攬成功之各員工
    應得之佣金，黃仁群等人除領取固定薪資外，每成功招攬一
    名期貨交易客戶即可獲取1,000 元或2,000 元不等之佣金。
    嗣因顏黃實虧損連連，且無法聯繫上胡杰，而於98年3 月25
    日向法務部調查局新竹市調查站舉發；另沈美吟、呂政勳、
    李俊祥、程麗華等投資交易人亦發生高額虧損，向內政部警
    政署刑事警察局檢舉並提出告訴，經刑事警察局於99年1 月
    26日上午10時52分、53分許分別在臺北市中山區○○○路2
    號11樓之7 「第一亞洲商人投資顧問有限公司」、臺北市大
    安區○○○路○ 段148 號6 樓「GETMORE GROUP 」搜索查扣
    如附表三所示之物因而查獲上情。
三、處罰條文：
    期貨交易法第112 條第5 款、刑法第11條前段、第28條、第
    74條第1 項第1 款、第2 項第4 款、第38條第1 項第2 款。
四、沒收之諭知：扣案之附表三編號11. 之JALLEN黃仁群職前訓
    練上課資料，係共犯黃仁群所有，供本案經營期貨經理、顧
    問、服務事業所用，編號16. 筆記本，記載客戶資料、交易
    資訊及編號21. 電腦資料光碟，儲存提供給客戶的投資資訊
    、客戶聯絡方式，均係共犯彭玉真所有，供本案經營期貨經
    理、顧問、服務事業所用，此已據共犯黃仁群、彭玉真於另
    案供述在卷，有臺灣臺北地方法院100 年度金訴字第29號判
    決書1 份附卷可佐，均應依刑法第38條第1 項第2 款之規定
    宣告沒收，並基於共同正犯責任共同原則，於被告戴志榮之
    宣告刑項下宣告沒收；另扣案之附表三編號25. 之記事本1
    本，係共犯林婉屏所有，編號28. 之記事本2 本，係共犯杜
    慧婷所有，編號99. 之張靜瑋名片1 張、夢想版資料2 張及
    雜記資料2 張，係共犯李智瑋所有，編號100.之公用辦公室
    電腦資料隨身碟1 個，係共犯蔡耀賢所有，編號102.之筆記
    本1 本，係共犯黃仁群所有，惟均非供本案經營期貨經理、
    顧問、服務事業所用，編號54. 之張馨之名片1 盒、編號84
    . 之國際快捷郵件資料執據1 本、編號90. 之第一亞洲商人
    投資公司之人事資料、空白承攬契約書、離職申請書、中國
    人壽保險股份有限公司團體保險被保險人健康聲明書等資料
    1 份、編號91. 之員工簽到表（含外出紀錄表及上下班簽到
    表）1 份、編號92. 之員工通訊表（含電話分機表）1 份、
    編號94. 之第一亞洲商人投資公司劉祐銓名片1 盒、編號
    105.之履歷表資料1 份、均係第一亞洲商人投資公司所有，
    且均非供本案經營期貨經理、顧問、服務事業所用，編號55
    . 之「Kiwanis 國際同濟會台灣總會－三重國際同濟會理事
    」蔡耀賢名片1 盒，係共犯蔡耀賢所有，惟非供本案經營期
    貨經理、顧問、服務事業所用，其餘扣案物品雖係供本案經
    營期貨經理、顧問、服務事業所用，因皆屬第一亞洲商人投
    資公司所有，亦均據共犯黃仁群、彭玉真、林婉屏、杜慧婷
    、龐閔憶、譚大瑋、葉鈺德、李智偉、李威德、蔡耀賢、邱
    如慧、林兆麒、證人劉依穎、黃貞鳳、黃卜君、張馨之供明
    在卷，亦有前揭判決書附卷可參，皆不予宣告沒收。
五、協商判決除有刑事訴訟法第455 條之4 第1 項第1 款於本訊
    問程序終結前，被告撤銷協商合意或檢察官撤回協商聲請者
    ；第2 款被告協商之意思非出於自由意志者；第4 款被告所
    犯之罪非第455 條之2 第1 項所定得以協商判決者；第6 款
    被告有其他較重之裁判上一罪之犯罪事實者；第7 款法院認
    應諭知免刑或免訴、不受理者情形之一，及違反同條第2 項
    「法院應於協商合意範圍內為判決；法院為協商判決所科之
    刑，以宣告緩刑或2 年以下有期徒刑、拘役或罰金為限」之
    規定者外，檢察官與被告均不得上訴。
六、如有前項得上訴之情形，得自收受宣示判決筆錄送達之日起
    10 日內，向本院提出上訴書狀，上訴於第二審法院。
本案經檢察官邱宇謙到庭執行職務。
中    華    民    國    100    年    12    月    30   日
                  刑事第一庭    書  記  官  鍾佩芳
                                審判長法官  林哲瑜
以上正本證明與原本無異。
中    華    民    國   100    年    12    月    30    日
                                書  記  官  鍾佩芳
附錄本案論罪科刑法條全文：
期貨交易法第112條
有下列情事之一者，處七年以下有期徒刑，得併科新臺幣三百萬
元以下罰金：
一、未經許可，擅自經營期貨交易所或期貨交易所業務者。
二、未經許可，擅自經營期貨結算機構者。
三、違反第五十六條第一項之規定者。
四、未經許可，擅自經營槓桿交易商者。
五、未經許可，擅自經營期貨信託事業、期貨經理事業、期貨顧
    問事業或其他期貨服務事業者。
六、期貨信託事業違反第八十四條第一項規定募集期貨信託基金
    者。
七、違反第一百零六條、第一百零七條或第一百零八條第一項之
    規定者。
 附表一：
┌──┬────┬──────┬──────┬───────┐
│編號│姓  名  │任職公司及職│ 任職期間   │工作內容      │
│    │        │稱          │            │              │
├──┼────┼──────┼──────┼───────┤
│ 1. │黃仁群  │96年1月間經 │96年1月間至 │(1)與彭玉真負 │
│    │        │吉迺安推薦進│99年1月26日 │責開發客戶，招│
│    │        │入福慧公司擔│止          │攬客戶投資匯創│
│    │        │任顧問，97年│            │公司之外匯現貨│
│    │        │4月22日福慧 │            │商品買賣之槓桿│
│    │        │公司變更名稱│            │保證金期貨交易│
│    │        │為第一亞洲商│            │。            │
│    │        │人投資公司，│            │(2)提供現貨外 │
│    │        │職稱變更為副│            │匯資訊。      │
│    │        │總經理。    │            │(3)受委任下單 │
│    │        │            │            │操作外幣保證金│
│    │        │            │            │交易。        │
│    │        │            │            │(4)負責培訓第 │
│    │        │            │            │一亞洲商人投資│
│    │        │            │            │新進人員之教育│
│    │        │            │            │訓練。        │
│    │        │            │            │(5)戴志榮交辦 │
│    │        │            │            │事項。        │
├──┼────┼──────┼──────┼───────┤
│ 2. │彭玉真  │受僱第一亞洲│96年中旬至99│(1)電話及親訪 │
│    │        │商人投資公司│年1月26日止 │招攬客戶投資匯│
│    │        │擔任引介專員│            │創公司之外匯現│
│    │        │            │            │貨商品買賣之槓│
│    │        │            │            │桿保證金期貨交│
│    │        │            │            │易。          │
│    │        │            │            │(2)協助期貨交 │
│    │        │            │            │易客戶簽訂投資│
│    │        │            │            │相關文書資料、│
│    │        │            │            │陪同匯款。    │
│    │        │            │            │(3)提供現貨外 │
│    │        │            │            │匯資訊。      │
│    │        │            │            │(4)受委任下單 │
│    │        │            │            │操作外幣保證金│
│    │        │            │            │交易。        │
├──┼────┼──────┼──────┼───────┤
│ 3. │杜慧婷  │受僱第一亞洲│96年10月到99│(1)電話及親訪 │
│    │        │商人投資公司│年1月26日止 │招攬客戶投資匯│
│    │        │擔任引介諮詢│            │創公司之外匯現│
│    │        │師          │            │貨商品買賣之槓│
│    │        │            │            │桿保證金期貨交│
│    │        │            │            │易。          │
│    │        │            │            │(2)協助期貨交 │
│    │        │            │            │易客戶簽訂投資│
│    │        │            │            │相關文書資料、│
│    │        │            │            │陪同匯款。    │
│    │        │            │            │(3)受委任下單 │
│    │        │            │            │操作外幣保證金│
│    │        │            │            │交易。        │
├──┼────┼──────┼──────┼───────┤
│ 4. │李智偉  │受僱第一亞洲│97年7月間起 │(1)電話及親訪 │
│    │        │商人投資公司│至99年1月26 │招攬客戶投資匯│
│    │        │擔任引介諮詢│日止        │創公司之外匯現│
│    │        │師          │            │貨商品買賣之槓│
│    │        │            │            │桿保證金期貨交│
│    │        │            │            │易。          │
│    │        │            │            │(2)協助期貨交 │
│    │        │            │            │易客戶簽訂投資│
│    │        │            │            │相關文書資料、│
│    │        │            │            │陪同匯款。    │
│    │        │            │            │(3)受委任下單 │
│    │        │            │            │操作外幣保證金│
│    │        │            │            │交易。        │
├──┼────┼──────┼──────┼───────┤
│ 5. │譚大瑋  │受僱第一亞洲│98年8月至99 │(1)電話及親訪 │
│    │        │商人投資公司│年1月26日止 │招攬客戶投資匯│
│    │        │擔任引介諮詢│            │創公司之外匯現│
│    │        │師          │            │貨商品買賣之槓│
│    │        │            │            │桿保證金期貨交│
│    │        │            │            │易。          │
│    │        │            │            │(2)協助期貨交 │
│    │        │            │            │易客戶簽訂投資│
│    │        │            │            │相關文書資料、│
│    │        │            │            │陪同匯款。    │
├──┼────┼──────┼──────┼───────┤
│ 6. │葉鈺德  │受僱第一亞洲│97年7月至99 │(1)電話及親訪 │
│    │        │商人投資公司│年1月26日止 │招攬客戶投資匯│
│    │        │擔任引介諮詢│            │創公司之外匯現│
│    │        │師          │            │貨商品買賣之槓│
│    │        │            │            │桿保證金期貨交│
│    │        │            │            │易。          │
│    │        │            │            │(2)協助期貨交 │
│    │        │            │            │易客戶簽訂投資│
│    │        │            │            │相關文書資料、│
│    │        │            │            │陪同匯款。    │
│    │        │            │            │(3)受委任下單 │
│    │        │            │            │操作外幣保證金│
│    │        │            │            │交易。        │
├──┼────┼──────┼──────┼───────┤
│ 7. │邱如慧  │受僱福慧公司│97年4月至99 │(1)電話及親訪 │
│    │        │擔任引介諮詢│年1月26日   │招攬客戶投資匯│
│    │        │師          │            │創公司之外匯現│
│    │        │            │            │貨商品買賣之槓│
│    │        │            │            │桿保證金期貨交│
│    │        │            │            │易。          │
│    │        │            │            │(2)協助期貨交 │
│    │        │            │            │易客戶簽訂投資│
│    │        │            │            │相關文書資料、│
│    │        │            │            │陪同匯款。    │
│    │        │            │            │(3)受委任下單 │
│    │        │            │            │操作外幣保證金│
│    │        │            │            │交易。        │
├──┼────┼──────┼──────┼───────┤
│ 8. │邱欽鴻  │受僱福慧公司│97年4月至99 │(1)電話及親訪 │
│    │        │擔任引介諮詢│年1月26日   │招攬客戶投資匯│
│    │        │師          │            │創公司之外匯現│
│    │        │            │            │貨商品買賣之槓│
│    │        │            │            │桿保證金期貨交│
│    │        │            │            │易。          │
│    │        │            │            │(2)協助期貨交 │
│    │        │            │            │易客戶簽訂投資│
│    │        │            │            │相關文書資料、│
│    │        │            │            │陪同匯款。    │
│    │        │            │            │(3)受委任下單 │
│    │        │            │            │操作外幣保證金│
│    │        │            │            │交易。        │
├──┼────┼──────┼──────┼───────┤
│ 9. │王宇辰（│受僱第一亞洲│98年1月至99 │(1)電話及親訪 │
│    │原名王博│商人投資公司│年1月26日止 │招攬客戶投資匯│
│    │正）    │擔任引介諮詢│            │創公司之外匯現│
│    │        │師          │            │貨商品買賣之槓│
│    │        │            │            │桿保證金期貨交│
│    │        │            │            │易。          │
│    │        │            │            │(2)協助期貨交 │
│    │        │            │            │易客戶簽訂投資│
│    │        │            │            │相關文書資料、│
│    │        │            │            │陪同匯款。    │
│    │        │            │            │(3)受委任下單 │
│    │        │            │            │操作外幣保證金│
│    │        │            │            │交易。        │
├──┼────┼──────┼──────┼───────┤
│10. │郭純純  │受僱福慧公司│97年7月至98 │(1)電話及親訪 │
│    │        │、第一亞洲商│年7月止     │招攬客戶投資匯│
│    │        │人投資公司擔│            │創公司之外匯現│
│    │        │任引介諮詢師│            │貨商品買賣之槓│
│    │        │            │            │桿保證金期貨交│
│    │        │            │            │易。          │
│    │        │            │            │(2)協助期貨交 │
│    │        │            │            │易客戶簽訂投資│
│    │        │            │            │相關文書資料、│
│    │        │            │            │陪同匯款。    │
├──┼────┼──────┼──────┼───────┤
│11. │邱雅真  │受僱福慧公司│97年1月至98 │(1)電話及親訪 │
│    │        │、第一亞洲商│年12月      │招攬客戶投資匯│
│    │        │人投資公司兼│            │創公司之外匯現│
│    │        │職工讀      │            │貨商品買賣之槓│
│    │        │            │            │桿保證金期貨交│
│    │        │            │            │易。          │
│    │        │            │            │(2)協助期貨交 │
│    │        │            │            │易客戶簽訂投資│
│    │        │            │            │相關文書資料、│
│    │        │            │            │陪同匯款。    │
├──┼────┼──────┼──────┼───────┤
│12. │李貞慧  │受僱第一亞洲│97年5月、7月│(1)電話及親訪 │
│    │        │商人投資公司│至98年12月止│招攬客戶投資匯│
│    │        │兼職工讀    │            │創公司之外匯現│
│    │        │            │            │貨商品買賣之槓│
│    │        │            │            │桿保證金期貨交│
│    │        │            │            │易。          │
│    │        │            │            │(2)協助期貨交 │
│    │        │            │            │易客戶簽訂投資│
│    │        │            │            │相關文書資料、│
│    │        │            │            │陪同匯款。    │
│    │        │            │            │(3)受委任下單 │
│    │        │            │            │操作外幣保證金│
│    │        │            │            │交易。        │
├──┼────┼──────┼──────┼───────┤
│13. │陳弘瑋  │受僱福慧公司│96年底至98年│(1)電話及親訪 │
│    │        │、第一亞洲商│8月         │招攬客戶投資匯│
│    │        │人投資公司擔│            │創公司之外匯現│
│    │        │任助理      │            │貨商品買賣之槓│
│    │        │            │            │桿保證金期貨交│
│    │        │            │            │易。          │
│    │        │            │            │(2)協助期貨交 │
│    │        │            │            │易客戶簽訂投資│
│    │        │            │            │相關文書資料、│
│    │        │            │            │陪同匯款。    │
│    │        │            │            │(3)受委任下單 │
│    │        │            │            │操作外幣保證金│
│    │        │            │            │交易。        │
├──┼────┼──────┼──────┼───────┤
│14. │游素秋  │受僱福慧公司│97年9月至98 │(1)電話及親訪 │
│    │        │、第一亞洲商│年8月止     │招攬客戶投資匯│
│    │        │人投資公司先│            │創公司之外匯現│
│    │        │後擔任業務、│            │貨商品買賣之槓│
│    │        │主任        │            │桿保證金期貨交│
│    │        │            │            │易。          │
│    │        │            │            │(2)協助期貨交 │
│    │        │            │            │易客戶簽訂投資│
│    │        │            │            │相關文書資料、│
│    │        │            │            │陪同匯款。    │
│    │        │            │            │(3)受委任下單 │
│    │        │            │            │操作外幣保證金│
│    │        │            │            │交易。        │
├──┼────┼──────┼──────┼───────┤
│15. │謝玉芳  │受僱第一亞洲│97年9月至98 │(1)電話及親訪 │
│    │        │商人投資公司│年7月止     │招攬客戶投資匯│
│    │        │擔任行政助理│            │創公司之外匯現│
│    │        │            │            │貨商品買賣之槓│
│    │        │            │            │桿保證金期貨交│
│    │        │            │            │易。          │
│    │        │            │            │(2)協助期貨交 │
│    │        │            │            │易客戶簽訂投資│
│    │        │            │            │相關文書資料、│
│    │        │            │            │陪同匯款。    │
├──┼────┼──────┼──────┼───────┤
│16. │林婉屏  │受僱第一亞洲│98年5、6月至│(1)電話及親訪 │
│    │        │商人投資公司│99年1月26日 │招攬客戶投資匯│
│    │        │擔任引介諮詢│止          │創公司之外匯現│
│    │        │師          │            │貨商品買賣之槓│
│    │        │            │            │桿保證金期貨交│
│    │        │            │            │易。          │
│    │        │            │            │(2)協助期貨交 │
│    │        │            │            │易客戶簽訂投資│
│    │        │            │            │相關文書資料、│
│    │        │            │            │陪同匯款。    │
│    │        │            │            │(3)受委任下單 │
│    │        │            │            │操作外幣保證金│
│    │        │            │            │交易。        │
├──┼────┼──────┼──────┼───────┤
│17. │龐閔憶  │第一亞洲商人│98年8月初至 │(1)電話及親訪 │
│    │        │投資公司擔任│99年1月26日 │招攬客戶投資匯│
│    │        │引介諮詢師  │止          │創公司之外匯現│
│    │        │            │            │貨商品買賣之槓│
│    │        │            │            │桿保證金期貨交│
│    │        │            │            │易。          │
│    │        │            │            │(2)協助期貨交 │
│    │        │            │            │易客戶簽訂投資│
│    │        │            │            │相關文書資料、│
│    │        │            │            │陪同匯款。    │
├──┼────┼──────┼──────┼───────┤
│18. │李威德  │第一亞洲商人│98年2月至99 │(1)電話及親訪 │
│    │        │投資公司擔任│年1月26日止 │招攬客戶投資匯│
│    │        │引介諮詢師  │            │創公司之外匯現│
│    │        │            │            │貨商品買賣之槓│
│    │        │            │            │桿保證金期貨交│
│    │        │            │            │易。          │
│    │        │            │            │(2)協助期貨交 │
│    │        │            │            │易客戶簽訂投資│
│    │        │            │            │相關文書資料、│
│    │        │            │            │陪同匯款。    │
├──┼────┼──────┼──────┼───────┤
│19. │林兆麒  │受僱第一亞洲│98年7月至99 │電話招攬客戶投│
│    │        │商人投資公司│年1月26日止 │資匯創公司之外│
│    │        │擔任業務    │            │匯現貨商品買賣│
│    │        │            │            │之槓桿保證金期│
│    │        │            │            │貨交易。      │
├──┼────┼──────┼──────┼───────┤
│20. │蔡耀賢  │受僱第一亞洲│97年2月至99 │(1)電話及親訪 │
│    │        │商人投資公司│年1月26日   │招攬客戶投資匯│
│    │        │擔任引介諮詢│            │創公司之外匯現│
│    │        │師          │            │貨商品買賣之槓│
│    │        │            │            │桿保證金期貨交│
│    │        │            │            │易。          │
│    │        │            │            │(2)協助期貨交 │
│    │        │            │            │易客戶簽訂投資│
│    │        │            │            │相關文書資料、│
│    │        │            │            │陪同匯款。    │
├──┼────┼──────┼──────┼───────┤
│21. │賴威廷  │受僱第一亞洲│98年10月至99│(1)電話及親訪 │
│    │        │商人投資公司│年1月26日止 │招攬客戶投資匯│
│    │        │擔任引介諮詢│            │創公司之外匯現│
│    │        │師          │            │貨商品買賣之槓│
│    │        │            │            │桿保證金期貨交│
│    │        │            │            │易。          │
│    │        │            │            │(2)協助期貨交 │
│    │        │            │            │易客戶簽訂投資│
│    │        │            │            │相關文書資料、│
│    │        │            │            │陪同匯款。    │
│    │        │            │            │(3)受委任下單 │
│    │        │            │            │操作外幣保證金│
│    │        │            │            │交易。        │
├──┼────┼──────┼──────┼───────┤
│22. │張莉苓  │受僱第一亞洲│98年11月至99│(1)電話及親訪 │
│    │        │商人投資公司│年1月26日止 │招攬客戶投資匯│
│    │        │擔任引介諮詢│            │創公司之外匯現│
│    │        │師          │            │貨商品買賣之槓│
│    │        │            │            │桿保證金期貨交│
│    │        │            │            │易。          │
│    │        │            │            │(2)協助期貨交 │
│    │        │            │            │易客戶簽訂投資│
│    │        │            │            │相關文書資料、│
│    │        │            │            │陪同匯款。    │
├──┼────┼──────┼──────┼───────┤
│23. │呂俊輝  │受僱福慧公司│94年至96、97│(1)電話及親訪 │
│    │        │擔任引介諮詢│年間        │招攬客戶投資匯│
│    │        │師          │            │創公司之外匯現│
│    │        │            │            │貨商品買賣之槓│
│    │        │            │            │桿保證金期貨交│
│    │        │            │            │易。          │
│    │        │            │            │(2)協助期貨交 │
│    │        │            │            │易客戶簽訂投資│
│    │        │            │            │相關文書資料、│
│    │        │            │            │陪同匯款。    │
├──┼────┼──────┼──────┼───────┤
│24. │蔡舒怡  │受僱福慧公司│95年9月、10 │(1)電話及親訪 │
│    │        │擔任引介諮詢│月至97年4、5│招攬客戶投資匯│
│    │        │師          │月間        │創公司之外匯現│
│    │        │            │            │貨商品買賣之槓│
│    │        │            │            │桿保證金期貨交│
│    │        │            │            │易。          │
│    │        │            │            │(2)協助期貨交 │
│    │        │            │            │易客戶簽訂投資│
│    │        │            │            │相關文書資料、│
│    │        │            │            │陪同匯款。    │
├──┼────┼──────┼──────┼───────┤
│25. │陳泓志  │受僱福瑞公司│95年3月至98 │(1)電話及親訪 │
│    │        │、第一亞洲商│年7月止     │招攬客戶投資匯│
│    │        │人管理公司擔│            │創公司之外匯現│
│    │        │任引介諮詢師│            │貨商品買賣之槓│
│    │        │            │            │桿保證金期貨交│
│    │        │            │            │易。          │
│    │        │            │            │(2)協助期貨交 │
│    │        │            │            │易客戶簽訂投資│
│    │        │            │            │相關文書資料、│
│    │        │            │            │陪同匯款。    │
├──┼────┼──────┼──────┼───────┤
│26. │吳誠平  │受僱福瑞公司│97年5月至98 │(1)電話及親訪 │
│    │        │、第一亞洲商│年12月止    │招攬客戶投資匯│
│    │        │人管理公司先│            │創公司之外匯現│
│    │        │後擔任服務專│            │貨商品買賣之槓│
│    │        │員、市場研究│            │桿保證金期貨交│
│    │        │處經理      │            │易。          │
│    │        │            │            │(2)協助期貨交 │
│    │        │            │            │易客戶簽訂投資│
│    │        │            │            │相關文書資料、│
│    │        │            │            │陪同匯款。    │
│    │        │            │            │(3)受委任下單 │
│    │        │            │            │操作外幣保證金│
│    │        │            │            │交易。        │
├──┼────┼──────┼──────┼───────┤
│27. │蔡明原  │受僱福慧公司│96年底至99年│(1)電話及親訪 │
│    │        │、第一亞洲商│1月26日止   │招攬客戶投資匯│
│    │        │人投資公司擔│            │創公司之外匯現│
│    │        │任業務員    │            │貨商品買賣之槓│
│    │        │            │            │桿保證金期貨交│
│    │        │            │            │易。          │
│    │        │            │            │(2)協助期貨交 │
│    │        │            │            │易客戶簽訂投資│
│    │        │            │            │相關文書資料、│
│    │        │            │            │陪同匯款。    │
│    │        │            │            │(3)受委任下單 │
│    │        │            │            │操作外幣保證金│
│    │        │            │            │交易。        │
├──┼────┼──────┼──────┼───────┤
│28. │龔哲民  │受僱第一亞洲│98年7月至99 │電話招攬客戶投│
│    │        │商人投資公司│年1月26日止 │資匯創公司之外│
│    │        │擔任引介諮詢│            │匯現貨商品買賣│
│    │        │師          │            │之槓桿保證金期│
│    │        │            │            │貨交易。      │
├──┼────┼──────┼──────┼───────┤
│29. │胡  杰  │受僱福瑞公司│93年間至97年│(1)親訪招攬客 │
│    │        │、第一亞洲商│7、8月間    │戶投資匯創公司│
│    │        │人管理公司先│            │之外匯現貨商品│
│    │        │後擔任業務員│            │買賣之槓桿保證│
│    │        │、業務主任  │            │金期貨交易。  │
│    │        │            │            │(2)協助期貨交 │
│    │        │            │            │易客戶簽訂投資│
│    │        │            │            │相關文書資料、│
│    │        │            │            │陪同匯款。    │
│    │        │            │            │(3)受委任下單 │
│    │        │            │            │操作外幣保證金│
│    │        │            │            │交易。        │
└──┴────┴──────┴──────┴───────┘
 附表二：
┌──┬───┬─────┬───────┬─────┬─────┬───────┐
│編號│投資者│投資金額  │投資時間及簽約│ 招攬人   │操作方式  │ 備    註     │
│    │姓  名│（美元）  │（或匯款）地點│          │          │              │
├──┼───┼─────┼───────┼─────┼─────┼───────┤
│ 1. │顏黃實│  35,000  │95年11、12月間│胡杰      │授權胡杰代│虧損殆盡      │
│    │      │（其中僅  │、96年7、8月間│          │為操作；匯│              │
│    │      │20,000元匯│、97年1月15日 │          │創公司每月│              │
│    │      │入匯創公司│、97年5月23日 │          │以電子郵件│              │
│    │      │香港匯豐銀│              │          │寄送對帳單│              │
│    │      │行帳戶）  │              │          │之交易明細│              │
├──┼───┼─────┼───────┼─────┼─────┼───────┤
│ 2. │沈美吟│  20,000  │96.8.17       │黃仁群及一│授權匯創公│虧損至剩幾十美│
│    │      │          │國泰世華銀行國│名不詳姓名│司隊代為操│元            │
│    │      │          │外部          │女子      │作，由匯創│              │
│    │      │          │              │          │公司每日以│              │
│    │      │          │              │          │電子郵件寄│              │
│    │      │          │              │          │送對帳單之│              │
│    │      │          │              │          │交易明細  │              │
├──┼───┼─────┼───────┼─────┼─────┼───────┤
│ 3. │呂政勳│  20,000  │98.4.13       │黃仁群    │授權匯創公│虧損，嗣終止合│
│    │      │          │臺北市○○○路│彭玉真    │司隊代為操│約退回8,000美 │
│    │      │          │舊SOGO地下室、│          │作，由匯創│元            │
│    │      │          │臺北市玉山銀行│          │公司每日以│              │
│    │      │          │復興分行      │          │電子郵件寄│              │
│    │      │          │              │          │送對帳單之│              │
│    │      │          │              │          │交易明細  │              │
├──┼───┼─────┼───────┼─────┼─────┼───────┤
│ 4. │王志賢│  20,000  │98.6.6        │黃仁群    │授權匯創公│虧損，嗣終止合│
│    │      │          │臺北富邦銀行瑞│彭玉真    │司隊代為操│約退回9,000多 │
│    │      │          │湖分行        │          │作，上網看│美元          │
│    │      │          │              │          │交易明細  │              │
├──┼───┼─────┼───────┼─────┼─────┼───────┤
│ 5. │李其睿│  10,000  │98.4.8        │黃仁群    │授權黃仁群│虧損至剩108.29│
│    │      │          │臺北市兆豐銀行│彭玉真    │操作，匯創│美元          │
│    │      │          │南港分行附近咖│          │公司每日以│              │
│    │      │          │啡店、臺北市兆│          │電子郵件寄│              │
│    │      │          │豐銀行南港分行│          │送對帳單之│              │
│    │      │          │              │          │交易明細  │              │
├──┼───┼─────┼───────┼─────┼─────┼───────┤
│ 6. │曾明輝│  10,000  │98.11.16      │黃仁群    │第一亞洲商│虧損，嗣終止合│
│    │      │          │台新國際商業銀│彭玉真    │人投資公司│約退回新臺幣  │
│    │      │          │行江翠分行    │          │人員與曾明│118,287元     │
│    │      │          │              │          │輝電話聯繫│              │
│    │      │          │              │          │，提供分析│              │
│    │      │          │              │          │意見後，由│              │
│    │      │          │              │          │曾明輝自行│              │
│    │      │          │              │          │下單      │              │
├──┼───┼─────┼───────┼─────┼─────┼───────┤
│ 7. │李俊祥│  20,000  │98.2.10       │黃仁群    │由黃仁群、│虧損殆盡      │
│    │      │          │彰化商業銀行北│彭玉真    │彭玉真提供│              │
│    │      │          │新分行        │          │意見自行操│              │
│    │      │          │              │          │作下單；或│              │
│    │      │          │              │          │授權第一亞│              │
│    │      │          │              │          │洲商人投資│              │
│    │      │          │              │          │公司人員操│              │
│    │      │          │              │          │作，匯創公│              │
│    │      │          │              │          │司每日以電│              │
│    │      │          │              │          │子郵件寄送│              │
│    │      │          │              │          │對帳單之交│              │
│    │      │          │              │          │易明細    │              │
├──┼───┼─────┼───────┼─────┼─────┼───────┤
│ 8. │蘇漢良│  5,000   │98.2.6        │彭玉真    │自行下單；│虧損至剩新臺幣│
│    │      │          │臺北市內湖區陽│          │及授權第一│9,034元       │
│    │      │          │光街上海銀行對│          │亞洲商人投│              │
│    │      │          │面便利商店、上│          │資公司人員│              │
│    │      │          │海商銀西湖分行│          │下單，匯創│              │
│    │      │          │              │          │公司每日以│              │
│    │      │          │              │          │電子郵件寄│              │
│    │      │          │              │          │送對帳單之│              │
│    │      │          │              │          │交易明細  │              │
├──┼───┼─────┼───────┼─────┼─────┼───────┤
│ 9. │黃俊諺│  2,000   │97.12.12      │彭玉真    │自行下單  │虧損，金額不詳│
│    │      │          │臺北市○○路四│黃仁群    │          │。            │
│    │      │          │段150號、第一 │          │          │              │
│    │      │          │銀行劍潭分行  │          │          │              │
├──┼───┼─────┼───────┼─────┼─────┼───────┤
│10. │汝孟勳│ 50,000   │98.11.17      │彭玉真    │自行下單；│虧損，嗣終止合│
│    │      │          │中國信託桃園分│黃仁群    │授權彭玉真│約退回17,900多│
│    │      │          │行            │          │下單操作，│美元          │
│    │      │          │              │          │匯創公司每│              │
│    │      │          │              │          │日以電子郵│              │
│    │      │          │              │          │件寄送對帳│              │
│    │      │          │              │          │單之交易明│              │
│    │      │          │              │          │細        │              │
├──┼───┼─────┼───────┼─────┼─────┼───────┤
│11. │黃朝群│  5,000   │98.7.16       │彭玉真    │自行下單  │虧損，嗣終止合│
│    │      │          │新北市新店區民│          │          │約取回2,500美 │
│    │      │          │族路餐廳、第一│          │          │元            │
│    │      │          │銀行新店分行  │          │          │              │
├──┼───┼─────┼───────┼─────┼─────┼───────┤
│12. │程麗華│ 57,753   │96.3.7        │彭玉真    │授權匯創公│虧損至剩幾十美│
│    │      │          │臺北富邦銀行北│陳政陽    │司隊代為操│元            │
│    │      │          │投分行旁速食店│          │作，上網看│              │
│    │      │          │、臺北富邦銀行│          │交易明細  │              │
│    │      │          │北投分行      │          │          │              │
├──┼───┼─────┼───────┼─────┼─────┼───────┤
│13. │賴游龍│  9,500   │99.1.7        │杜慧婷    │授權杜慧婷│虧損，剩8,700 │
│    │      │          │臺北市○○○路│          │下單操作，│美元          │
│    │      │          │四段144號6樓、│          │匯創公司每│              │
│    │      │          │臺北富邦銀行延│          │日以電子郵│              │
│    │      │          │吉分行        │          │件寄送對帳│              │
│    │      │          │              │          │單之交易明│              │
│    │      │          │              │          │細        │              │
├──┼───┼─────┼───────┼─────┼─────┼───────┤
│14. │張治平│ 10,000   │98.12月間     │杜慧婷    │授權杜慧婷│虧損新臺幣    │
│    │      │          │              │          │下單操作  │30,000元      │
├──┼───┼─────┼───────┼─────┼─────┼───────┤
│15. │陳宗男│ 20,000   │98.10.26      │李智偉    │自行下單  │虧損，嗣終止合│
│    │      │          │中國信託商業銀│林婉屏    │          │約退回8,000多 │
│    │      │          │行新竹分行    │          │          │美元          │
├──┼───┼─────┼───────┼─────┼─────┼───────┤
│16. │黃偉政│ 20,000   │98.1.20       │林婉屏    │授權林婉屏│虧損至剩10美元│
│    │      │  3,000   │98.2.5        │          │下單；自行│多            │
│    │      │          │桃園縣龜山鄉文│          │下單      │              │
│    │      │          │化路211號、中 │          │          │              │
│    │      │          │國信託商業銀行│          │          │              │
│    │      │          │林口簡易型分行│          │          │              │
├──┼───┼─────┼───────┼─────┼─────┼───────┤
│17. │呂志祥│ 10,000   │98.10.20      │龐閔憶    │授權匯創公│虧損至剩幾美元│
│    │      │          │宏達國際電子股│          │司隊代為操│              │
│    │      │          │份有限公司、中│          │作，匯創公│              │
│    │      │          │國信託商業銀行│          │司每日以電│              │
│    │      │          │桃園分行      │          │子郵件寄送│              │
│    │      │          │              │          │對帳單之交│              │
│    │      │          │              │          │易明細    │              │
├──┼───┼─────┼───────┼─────┼─────┼───────┤
│18. │邢美珍│  6,000   │98.10.26      │譚大瑋    │授權匯創公│虧損          │
│    │      │          │臺北市文山區福│          │司隊代為操│              │
│    │      │          │興路、臺北富邦│          │作        │              │
│    │      │          │銀行延吉分行  │          │          │              │
├──┼───┼─────┼───────┼─────┼─────┼───────┤
│19. │李紅宇│  3,000   │97.1.14       │葉鈺德    │授權葉鈺德│虧損殆盡      │
│    │      │          │上海商業銀行仁│          │操作，匯創│              │
│    │      │          │愛分行        │          │公司每日以│              │
│    │      │          │              │          │電子郵件寄│              │
│    │      │          │              │          │送對帳單之│              │
│    │      │          │              │          │交易明細  │              │
├──┼───┼─────┼───────┼─────┼─────┼───────┤
│20. │田廣平│  2,000   │98.1.12       │葉鈺德    │授權匯創公│全部虧損      │
│    │      │          │臺北市政府、  │杜慧婷    │司隊代為操│              │
│    │      │          │臺北市政府1樓 │          │作，上網看│              │
│    │      │          │臺北富邦銀行  │          │交易明細  │              │
├──┼───┼─────┼───────┼─────┼─────┼───────┤
│21. │李湘洲│ 10,000   │98年4、5月間  │李威德    │授權第一亞│虧損，嗣終止合│
│    │      │          │              │          │洲商人投資│約取回6,100美 │
│    │      │          │              │          │公司人員操│元            │
│    │      │          │              │          │作        │              │
├──┼───┼─────┼───────┼─────┼─────┼───────┤
│22. │楊又慈│ 20,000   │98.12.24      │蔡耀賢    │第一亞洲商│虧損，嗣終止合│
│    │      │ 10,000   │臺灣銀行和平分│          │人投資公司│約取回10,300多│
│    │      │          │行            │          │提供資訊，│美元          │
│    │      │          │99.2.2        │          │自行下單，│              │
│    │      │          │臺灣銀行新店分│          │匯創公司每│              │
│    │      │          │行            │          │日以電子郵│              │
│    │      │          │              │          │件寄送交易│              │
│    │      │          │              │          │明細之對帳│              │
│    │      │          │              │          │單        │              │
├──┼───┼─────┼───────┼─────┼─────┼───────┤
│23. │王智皇│  3,000   │98.7.24       │蔡耀賢    │自行下單  │虧損，嗣終止合│
│    │      │          │臺北市北投區中│          │          │約取回2,781美 │
│    │      │          │央北路麥當勞、│          │          │元            │
│    │      │          │日盛銀行士林分│          │          │              │
│    │      │          │行            │          │          │              │
├──┼───┼─────┼───────┼─────┼─────┼───────┤
│24. │李國華│ 20,000   │97.8.19       │邱如慧    │自行下單；│虧損，嗣終止合│
│    │      │          │桃園市○○路23│          │授權邱如慧│約取回7,824.11│
│    │      │          │號、中國信託商│          │下單，上網│美元          │
│    │      │          │業銀行中壢分行│          │看交易明細│              │
├──┼───┼─────┼───────┼─────┼─────┼───────┤
│25. │黃銘隆│ 10,000   │97.4.24       │邱如慧    │授權邱如慧│虧損，嗣終止合│
│    │      │          │華南銀行樟樹灣│邱欽鴻    │下單，上網│約取回2,900多 │
│    │      │          │分行          │          │看交易明細│美元          │
├──┼───┼─────┼───────┼─────┼─────┼───────┤
│26. │葉人豪│ 50,000   │97年中        │邱如慧    │自行下單；│虧損，嗣終止合│
│    │      │          │臺北富邦銀行板│          │授權智偉、│約取回25,000美│
│    │      │          │橋分行        │          │邱如慧下單│元            │
├──┼───┼─────┼───────┼─────┼─────┼───────┤
│27. │蔣承洋│ 20,000   │97年間        │邱如慧    │自行下單  │虧損至剩幾百美│
│    │      │          │日盛銀行      │          │          │元            │
├──┼───┼─────┼───────┼─────┼─────┼───────┤
│28. │張國基│ 20,000   │98.5.20       │邱如慧    │授權邱欽鴻│虧損，嗣終止合│
│    │      │          │第一銀行汐止分│邱欽鴻    │下單，匯創│約取回6,100美 │
│    │      │          │行樓下便利商店│          │公司每日以│元            │
│    │      │          │、第一銀行汐止│          │電子郵件寄│              │
│    │      │          │分行          │          │送對帳單之│              │
│    │      │          │              │          │交易明細  │              │
├──┼───┼─────┼───────┼─────┼─────┼───────┤
│29. │林信宏│  3,125   │97.1.18       │賴威廷    │自行下單或│虧損，嗣終止合│
│    │      │          │國泰世華天母分│          │授權賴威廷│約取回300美元 │
│    │      │          │行            │          │下單；匯創│              │
│    │      │          │              │          │公司每日以│              │
│    │      │          │              │          │電子郵件寄│              │
│    │      │          │              │          │送交易明細│              │
│    │      │          │              │          │之對帳單  │              │
├──┼───┼─────┼───────┼─────┼─────┼───────┤
│30. │陳昱璋│ 10,000   │97年7、8月    │賴威廷    │自行下單或│虧損，第一筆終│
│    │      │  5,000   │98年4、5月    │張莉苓    │授權賴威廷│止合約取回800 │
│    │      │          │彰化銀行南港園│          │下單；匯創│多美元，第二筆│
│    │      │          │區分行        │          │公司每日以│終止合約取回  │
│    │      │          │              │          │電子郵件寄│3000多美元    │
│    │      │          │              │          │送交易明細│              │
│    │      │          │              │          │之對帳單  │              │
├──┼───┼─────┼───────┼─────┼─────┼───────┤
│31. │洪宗男│  3,000   │98.2月        │賴威廷    │授權賴威廷│虧損殆盡      │
│    │      │ 10,000   │臺北市○○路之│張莉苓    │下單，每日│              │
│    │      │          │富邦銀行      │          │收到交易明│              │
│    │      │          │98.4月        │          │細之手機簡│              │
│    │      │          │富邦銀行      │          │訊        │              │
├──┼───┼─────┼───────┼─────┼─────┼───────┤
│32. │陳紀言│ 10,000   │98年中        │賴威廷    │授權賴威廷│虧損，帳戶剩約│
│    │      │ 10,000   │98.12.8       │張莉苓    │操作；自行│3000美元      │
│    │      │  5,000   │99.2.10       │          │操作      │              │
│    │      │          │兆豐銀行東內湖│          │          │              │
│    │      │          │分行          │          │          │              │
├──┼───┼─────┼───────┼─────┼─────┼───────┤
│33. │傅若美│100,000   │97年上半年    │呂俊輝    │自行下單  │未實際操作，3 │
│    │      │          │玉山銀行新莊分│蔡舒怡    │          │、4月後終止合 │
│    │      │          │行            │          │          │約取回99,900多│
│    │      │          │              │          │          │美元          │
├──┼───┼─────┼───────┼─────┼─────┼───────┤
│34. │方瑞源│ 10,000   │98.1.23       │王宇辰（即│由第一亞洲│虧損至帳戶剩  │
│    │      │          │兆豐銀行香港分│王博正）  │商人投資公│3,072.68美元  │
│    │      │          │行            │          │司人員主動│              │
│    │      │          │              │          │以電話提供│              │
│    │      │          │              │          │資訊、分析│              │
│    │      │          │              │          │意見，或方│              │
│    │      │          │              │          │瑞源上網查│              │
│    │      │          │              │          │詢後自行下│              │
│    │      │          │              │          │單。      │              │
├──┼───┼─────┼───────┼─────┼─────┼───────┤
│35. │李冠鋒│ 20,000   │98.8.13       │ 王宇辰   │授權王宇辰│虧損至帳戶剩  │
│    │      │          │臺灣中小企業銀│          │操作下單  │300多美元     │
│    │      │          │行永春分行    │          │          │              │
├──┼───┼─────┼───────┼─────┼─────┼───────┤
│36. │楊清堯│ 20,000   │98.4月        │ 郭純純   │授權第一亞│虧損至僅剩幾百│
│    │      │ 20,000   │98.5.26       │          │洲商人投資│美元          │
│    │      │ 10,000   │98.7          │          │公司操作下│              │
│    │      │          │國泰世華商業銀│          │單        │              │
│    │      │          │行竹北分行    │          │          │              │
├──┼───┼─────┼───────┼─────┼─────┼───────┤
│37. │李峻榮│ 20,000   │97.6.27       │ 郭純純   │授權第一亞│虧損至剩十幾美│
│    │      │  8,000   │97.8.18       │ 蔡廷俊   │洲商人投資│元            │
│    │      │          │苗栗縣竹南鎮群│          │公司員工蔡│              │
│    │      │          │義路1號、國泰 │          │廷俊操作，│              │
│    │      │          │世華商業銀行竹│          │匯創公司每│              │
│    │      │          │科分行        │          │日以電子郵│              │
│    │      │  2,000   │97.10.22      │          │件寄送交易│              │
│    │      │          │第一銀行竹科分│          │明細之對帳│              │
│    │      │          │行            │          │單        │              │
├──┼───┼─────┼───────┼─────┼─────┼───────┤
│38. │周國淵│ 20,000   │97.6.13       │ 邱雅真   │自行下單；│完全虧損      │
│    │      │ 16,000   │97.7.17       │          │授權匯創公│              │
│    │      │          │臺北市永豐銀行│          │司、福慧公│              │
│    │      │          │新湖分行      │          │司陳政陽操│              │
│    │      │          │              │          │作下單；匯│              │
│    │      │          │              │          │創公司每日│              │
│    │      │          │              │          │以電子郵件│              │
│    │      │          │              │          │寄送交易明│              │
│    │      │          │              │          │細之對帳單│              │
├──┼───┼─────┼───────┼─────┼─────┼───────┤
│39. │陳順安│ 20,000   │97.7.2        │邱雅真    │授權福慧公│全部虧損      │
│    │      │          │永豐銀行竹科分│          │司人員操作│              │
│    │      │          │行            │          │下單，由陳│              │
│    │      │          │              │          │政陽以電話│              │
│    │      │          │              │          │聯繫告知交│              │
│    │      │          │              │          │易情形，或│              │
│    │      │          │              │          │上網查詢交│              │
│    │      │          │              │          │易狀況    │              │
├──┼───┼─────┼───────┼─────┼─────┼───────┤
│40. │陳滄海│ 50,000   │97.4.21       │邱雅真    │授權福慧公│第一筆虧損殆盡│
│    │      │          │臺北市文山區景│          │司人員陳政│、第二筆虧損至│
│    │      │          │美早餐店、臺北│          │陽操作、自│剩128美元     │
│    │      │          │市合作金庫商業│          │己操作；匯│              │
│    │      │          │銀行景美分行  │          │創公司每日│              │
│    │      │  5,000   │98.2.23       │          │以電子郵件│              │
│    │      │          │              │          │寄送交易明│              │
│    │      │          │              │          │細之對帳單│              │
├──┼───┼─────┼───────┼─────┼─────┼───────┤
│41. │趙國欣│100,000   │96.12.31      │ 邱雅真   │授權福慧公│全部虧損      │
│    │      │          │台新銀行關東橋│          │司人員陳建│              │
│    │      │          │分行          │          │宏操作下單│              │
│    │      │          │              │          │；匯創公司│              │
│    │      │          │              │          │每日以電子│              │
│    │      │          │              │          │郵件寄送交│              │
│    │      │          │              │          │易明細之對│              │
│    │      │          │              │          │帳單      │              │
├──┼───┼─────┼───────┼─────┼─────┼───────┤
│42. │張銘謙│  3,000   │97年12月24日  │ 李貞慧   │授權李貞慧│虧損至剩10美元│
│    │      │          │桃園縣龜山鄉文│          │操作；匯創│              │
│    │      │          │化二路211號、 │          │公司每日以│              │
│    │      │          │台新銀行新莊分│          │電子郵件寄│              │
│    │      │          │行            │          │送交易明細│              │
│    │      │          │              │          │之對帳單  │              │
├──┼───┼─────┼───────┼─────┼─────┼───────┤
│43. │陳錦榮│ 20,000   │98.9.28       │ 李貞慧   │授權匯創公│全部虧損      │
│    │      │          │臺北富邦銀行新│          │司操作；匯│              │
│    │      │          │竹分行旁飲品店│          │創公司每日│              │
│    │      │          │、臺北富邦銀行│          │以電子郵件│              │
│    │      │          │新竹分行      │          │寄送交易明│              │
│    │      │          │              │          │細之對帳單│              │
├──┼───┼─────┼───────┼─────┼─────┼───────┤
│44. │詹明峰│ 20,000   │98.8.5        │ 李貞慧   │授權第一亞│虧損，嗣終止合│
│    │      │ 10,000   │98.9.28       │          │洲商人投資│約取回2,000美 │
│    │      │ 10,000   │99.2.6        │          │公司人員操│元            │
│    │      │          │新竹市○○路一│          │作；上網查│              │
│    │      │          │段的麥當勞、國│          │詢每日交易│              │
│    │      │          │泰世華商業銀行│          │明細      │              │
│    │      │          │竹科分行      │          │          │              │
├──┼───┼─────┼───────┼─────┼─────┼───────┤
│45. │李國豪│  3,599.60│97.12.12      │ 陳弘瑋   │授權陳弘瑋│虧損至剩20美元│
│    │      │          │中國信託商業銀│          │操作下單；│              │
│    │      │          │行板和簡易型分│          │匯創公司每│              │
│    │      │          │行            │          │日以電子郵│              │
│    │      │          │              │          │件寄送交易│              │
│    │      │          │              │          │明細之對帳│              │
│    │      │          │              │          │單        │              │
├──┼───┼─────┼───────┼─────┼─────┼───────┤
│46. │林呈光│  3,000   │98.6.1        │ 陳弘瑋   │授權陳弘瑋│全部虧損      │
│    │      │          │臺灣銀行新店分│          │操作下單；│              │
│    │      │          │行            │          │匯創公司每│              │
│    │      │          │              │          │日以電子郵│              │
│    │      │          │              │          │件寄送交易│              │
│    │      │          │              │          │明細之對帳│              │
│    │      │          │              │          │單        │              │
├──┼───┼─────┼───────┼─────┼─────┼───────┤
│47. │林秋玲│ 20,000   │ 97.2.27      │ 陳弘瑋   │授福慧公司│虧損至剩100多 │
│    │      │          │華泰銀行光復分│          │人員操作  │美元          │
│    │      │          │行            │          │          │              │
├──┼───┼─────┼───────┼─────┼─────┼───────┤
│48. │張潔如│ 20,000   │ 97.5.9       │ 陳泓志   │授權吳誠平│虧損至剩10幾美│
│    │      │          │新竹市科學園區│ 吳誠平   │操作；匯創│元            │
│    │      │          │研新一路1號、 │          │公司每日以│              │
│    │      │          │渣打國際商業銀│          │電子郵件寄│              │
│    │      │          │行科學園區分行│          │送交易明細│              │
│    │      │          │              │          │之對帳單  │              │
├──┼───┼─────┼───────┼─────┼─────┼───────┤
│49. │何春伯│ 20,000   │ 97.3.3       │ 游素秋   │授權陳弘瑋│虧損至剩1,000 │
│    │      │          │第一銀行南科學│          │（ALAN）、│多美元        │
│    │      │          │園區分行      │          │游素秋操作│              │
│    │      │          │              │          │下單；匯創│              │
│    │      │          │              │          │公司每日以│              │
│    │      │          │              │          │電子郵件寄│              │
│    │      │          │              │          │送交易明細│              │
│    │      │          │              │          │之對帳單  │              │
├──┼───┼─────┼───────┼─────┼─────┼───────┤
│50. │許紘愷│ 10,000   │ 98.3.30      │ 游素秋   │授權第一亞│虧損，嗣終止合│
│    │      │          │國泰世華銀行南│ NINA     │洲商人投資│約取回1,000美 │
│    │      │          │科分行        │          │公司人員操│元            │
│    │      │          │              │          │作；匯創公│              │
│    │      │          │              │          │司每日以電│              │
│    │      │          │              │          │子郵件寄送│              │
│    │      │          │              │          │交易明細之│              │
│    │      │          │              │          │對帳單    │              │
├──┼───┼─────┼───────┼─────┼─────┼───────┤
│51. │趙晟博│ 20,000   │ 97.12.18     │ 游素秋   │授權福慧公│虧損至剩1,600 │
│    │      │          │中國信託商業銀│          │司人員操作│美元          │
│    │      │          │行永康分行    │          │、自行下單│              │
├──┼───┼─────┼───────┼─────┼─────┼───────┤
│52. │蘇建瑋│ 21,600   │96年10月底    │ 游素秋   │自行下單、│虧損至剩100美 │
│    │      │          │中國信託商業銀│          │授權福慧公│元            │
│    │      │          │行永康分行    │          │司操作下單│              │
│    │      │          │              │          │；自行上網│              │
│    │      │          │              │          │查詢交易明│              │
│    │      │          │              │          │細        │              │
├──┼───┼─────┼───────┼─────┼─────┼───────┤
│53. │劉振芳│ 10,000   │99.1.21       │ 游素秋   │授權第一亞│虧損剩至500美 │
│    │      │          │兆豐銀行臺南科│          │洲商人投資│元            │
│    │      │          │學園區分行    │          │公司人員操│              │
│    │      │          │              │          │作下單；上│              │
│    │      │          │              │          │網查詢交易│              │
│    │      │          │              │          │明細      │              │
├──┼───┼─────┼───────┼─────┼─────┼───────┤
│54. │吳育宗│ 20,131.16│95.7.31       │ 游素秋   │授權游素秋│全部虧損      │
│    │      │ 21,000   │97.1.07       │ 謝玉芳   │操作下單；│              │
│    │      │ 10,000   │97.1.30       │          │匯創公司每│              │
│    │      │          │華南商業銀行新│          │日以電子郵│              │
│    │      │          │市分行        │          │件寄送交易│              │
│    │      │          │              │          │明細之對帳│              │
│    │      │          │              │          │單        │              │
├──┼───┼─────┼───────┼─────┼─────┼───────┤
│55. │蔡昕辰│ 10,000   │98年1月間     │ 吳誠平   │授權第一亞│虧損至剩50幾美│
│    │      │          │              │          │洲商人投資│元            │
│    │      │          │              │          │公司員工吳│              │
│    │      │          │              │          │誠平等人操│              │
│    │      │          │              │          │作        │              │
├──┼───┼─────┼───────┼─────┼─────┼───────┤
│56. │游昆麟│  5,000   │98.2.5        │ 吳誠平   │授權吳誠平│虧損至剩11美元│
│    │      │          │中國信託商業銀│          │操作      │              │
│    │      │          │行竹科分行    │          │          │              │
├──┼───┼─────┼───────┼─────┼─────┼───────┤
│57. │曾志宏│  5,000   │98年12月初    │ 吳誠平   │授權吳誠平│虧損至剩2、300│
│    │      │          │中國信託商業銀│          │操作；匯創│美元          │
│    │      │          │行竹科分行    │          │公司每日以│              │
│    │      │          │              │          │電子郵件寄│              │
│    │      │          │              │          │送交易明細│              │
│    │      │          │              │          │之對帳單  │              │
├──┼───┼─────┼───────┼─────┼─────┼───────┤
│58. │陳秋華│  5,000   │98.1.13       │ 吳誠平   │授權吳誠平│虧損至剩11.23 │
│    │      │          │新竹市○○路台│          │操作；匯創│美元          │
│    │      │          │新銀行旁之泡沫│          │公司每日以│              │
│    │      │          │紅茶店、新竹市│          │電子郵件寄│              │
│    │      │          │光復路台新銀行│          │送交易明細│              │
│    │      │          │              │          │之對帳單  │              │
├──┼───┼─────┼───────┼─────┼─────┼───────┤
│59. │彭辭修│ 30,000   │98.9.14       │ 吳誠平   │授權吳誠平│虧損殆盡      │
│    │      │ 15,000   │98.9.29       │          │操作      │              │
│    │      │          │中國信託商業銀│          │          │              │
│    │      │          │行竹科分行    │          │          │              │
│    │      │ 10,000   │ATM轉帳       │          │          │              │
├──┼───┼─────┼───────┼─────┼─────┼───────┤
│60. │劉宏孟│ 30,000   │98.9.22       │ 吳誠平   │授權吳誠平│虧損至剩1,700 │
│    │      │ 20,000   │98.10.12      │          │操作；匯創│美元          │
│    │      │          │新竹市○○路的│          │公司每日以│              │
│    │      │          │咖啡廳、合作金│          │電子郵件寄│              │
│    │      │          │庫銀行竹科分行│          │送交易明細│              │
│    │      │          │              │          │之對帳單  │              │
├──┼───┼─────┼───────┼─────┼─────┼───────┤
│61. │蕭伯剛│ 30,000   │98.6.16       │ 蔡明原   │授權蔡明原│虧損至剩12,000│
│    │      │          │永豐銀行新竹分│          │介紹之人操│美元          │
│    │      │          │行            │          │作；匯創公│              │
│    │      │          │              │          │司每日以電│              │
│    │      │          │              │          │子郵件寄送│              │
│    │      │          │              │          │交易明細之│              │
│    │      │          │              │          │對帳單    │              │
├──┼───┼─────┼───────┼─────┼─────┼───────┤
│62. │曾仲年│ 20,000   │98.7.15       │ 蔡明原   │授權陳弘瑋│虧損至剩2、300│
│    │      │          │永豐銀行新竹分│          │（ALAN）操│美元          │
│    │      │          │行            │          │作；匯創公│              │
│    │      │          │              │          │司每日以電│              │
│    │      │          │              │          │子郵件寄送│              │
│    │      │          │              │          │交易明細之│              │
│    │      │          │              │          │對帳單    │              │
├──┼───┼─────┼───────┼─────┼─────┼───────┤
│63. │吳秀娟│ 20,000   │98.6.11       │ 蔡明原   │授權第一亞│虧損至剩5,800 │
│    │      │          │兆豐銀行竹科新│          │洲商人投資│美元          │
│    │      │          │安分行        │          │公司人員操│              │
│    │      │          │              │          │作；匯創公│              │
│    │      │          │              │          │司每日以電│              │
│    │      │          │              │          │子郵件寄送│              │
│    │      │          │              │          │交易明細之│              │
│    │      │          │              │          │對帳單    │              │
├──┼───┼─────┼───────┼─────┼─────┼───────┤
│64. │劉子明│ 20,000   │98.10.16      │ 蔡明原   │授權陳弘瑋│虧損至剩1,090.│
│    │      │          │新竹市馬偕醫院│          │（ALAN）操│86美元        │
│    │      │          │對面的永豐銀行│          │作；匯創公│              │
│    │      │          │              │          │司每日以電│              │
│    │      │          │              │          │子郵件寄送│              │
│    │      │          │              │          │交易明細之│              │
│    │      │          │              │          │對帳單    │              │
├──┼───┼─────┼───────┼─────┼─────┼───────┤
│65. │林富祈│ 20,000   │98.9.29       │ 蔡明原   │授權匯創公│虧損，嗣終止合│
│    │      │          │合作金庫銀行新│          │司操作下單│約取回15,000多│
│    │      │          │竹科學園區分行│          │          │美元          │
├──┼───┼─────┼───────┼─────┼─────┼───────┤
│66. │施志衡│ 30,000   │98.3.30       │ 蔡明原   │授權第一亞│虧損至剩幾十美│
│    │      │          │國泰世華商業銀│          │洲商人投資│元            │
│    │      │          │行竹科分行    │          │公司人員操│              │
│    │      │          │              │          │作下單、自│              │
│    │      │          │              │          │行下單    │              │
├──┼───┼─────┼───────┼─────┼─────┼───────┤
│67. │謝建華│ 18,000   │97.7.25       │ 胡  杰   │授權胡杰操│虧損至剩幾百美│
│    │      │          │國泰世華商業銀│          │作下單；匯│元            │
│    │      │          │行新竹分行    │          │創公司每日│              │
│    │      │          │              │          │以電子郵件│              │
│    │      │          │              │          │寄送交易明│              │
│    │      │          │              │          │細之對帳單│              │
└──┴───┴─────┴───────┴─────┴─────┴───────┘
 附表三：
┌──┬────────┬─────┬──────┬────────┐
│編號│物品名稱        │  數  量  │ 所有人     │ 備  註         │
├──┼────────┼─────┼──────┼────────┤
│ 1. │價位表          │ 1 冊     │第一亞洲商人│1.供本案經營期貨│
│    │                │          │投資顧問有限│  經理、顧問、服│
│    │                │          │公司        │  務事業所用。  │
│    │                │          │            │2.非本案被告及共│
│    │                │          │            │  犯所有。      │
├──┼────────┼─────┼──────┼────────┤
│ 2. │通訊錄          │ 5 張     │第一亞洲商人│1.供本案經營期貨│
│    │                │          │投資顧問有限│  經理、顧問、服│
│    │                │          │公司        │  務事業所用。  │
│    │                │          │            │2.非本案被告及共│
│    │                │          │            │  犯所有。      │
├──┼────────┼─────┼──────┼────────┤
│ 3. │第一亞洲商人銀行│ 2 張     │第一亞洲商人│1.供本案經營期貨│
│    │有限公司證書    │          │投資顧問有限│  經理、顧問、服│
│    │                │          │公司        │  務事業所用。  │
│    │                │          │            │2.非本案被告及共│
│    │                │          │            │  犯所有。      │
├──┼────────┼─────┼──────┼────────┤
│ 4. │WELL & WELL COM │ 3 張     │第一亞洲商人│1.供本案經營期貨│
│    │MODITIES LIMITED│          │投資顧問有限│  經理、顧問、服│
│    │（香港期貨交易所│          │公司        │  務事業所用。  │
│    │有限公司－交易所│          │            │2.非本案被告及共│
│    │交易權證明書）  │          │            │  犯所有。      │
├──┼────────┼─────┼──────┼────────┤
│ 5. │2-1-1 外出紀錄表│ 1 本     │第一亞洲商人│1.供本案經營期貨│
│    │                │          │投資顧問有限│  經理、顧問、服│
│    │                │          │公司        │  務事業所用。  │
│    │                │          │            │2.非本案被告及共│
│    │                │          │            │  犯所有。      │
├──┼────────┼─────┼──────┼────────┤
│ 6. │2-1-2 訪客統計表│ 1 本     │第一亞洲商人│1.供本案經營期貨│
│    │                │          │投資顧問有限│  經理、顧問、服│
│    │                │          │公司        │  務事業所用。  │
│    │                │          │            │2.非本案被告及共│
│    │                │          │            │  犯所有。      │
├──┼────────┼─────┼──────┼────────┤
│ 7. │2-1-3 現貨外匯投│ 4 本     │第一亞洲商人│1.供本案經營期貨│
│    │資理財規劃書    │          │投資顧問有限│  經理、顧問、服│
│    │                │          │公司        │  務事業所用。  │
│    │                │          │            │2.非本案被告及共│
│    │                │          │            │  犯所有。      │
├──┼────────┼─────┼──────┼────────┤
│ 8. │2-1-4 現貨外匯投│ 14本     │第一亞洲商人│1.供本案經營期貨│
│    │資指南：最佳投資│          │投資顧問有限│  經理、顧問、服│
│    │理財方案（13本）│          │公司        │  務事業所用。  │
│    │、外匯金融快訊（│          │            │2.非本案被告及共│
│    │1本）           │          │            │  犯所有。      │
├──┼────────┼─────┼──────┼────────┤
│ 9. │2-1-5 WELL CREAT│ 3 本     │第一亞洲商人│1.供本案經營期貨│
│    │E現貨金融商品特 │          │投資顧問有限│  經理、顧問、服│
│    │性              │          │公司        │  務事業所用。  │
│    │                │          │            │2.非本案被告及共│
│    │                │          │            │  犯所有。      │
├──┼────────┼─────┼──────┼────────┤
│10. │2-1-6 目標宣告  │ 1 本     │第一亞洲商人│1.供本案經營期貨│
│    │                │          │投資顧問有限│  經理、顧問、服│
│    │                │          │公司        │  務事業所用。  │
│    │                │          │            │2.非本案被告及共│
│    │                │          │            │  犯所有。      │
├──┼────────┼─────┼──────┼────────┤
│11. │2-1-7 JALLEN 黃 │ 1 份     │黃仁群      │1.供本案經營期貨│
│    │仁群職前訓練之上│          │            │  經理、顧問、服│
│    │課資料          │          │            │  務事業所用。  │
│    │                │          │            │2.被告黃仁群所有│
│    │                │          │            │  。            │
├──┼────────┼─────┼──────┼────────┤
│12. │2-1-8 第一亞洲商│ 1 份     │第一亞洲商人│1.供本案經營期貨│
│    │人投資顧問有限公│          │投資顧問有限│  經理、顧問、服│
│    │司空白合約書    │          │公司        │  務事業所用。  │
│    │                │          │            │2.非本案被告及共│
│    │                │          │            │  犯所有。      │
├──┼────────┼─────┼──────┼────────┤
│13. │2-1-9福慧國際投 │ 4 袋     │第一亞洲商人│1.供本案經營期貨│
│    │資顧問有限公司空│          │投資顧問有限│  經理、顧問、服│
│    │白合約書（內有「│          │公司        │  務事業所用。  │
│    │現貨國際金融商品│          │            │2.非本案被告及共│
│    │交易及擔保金規則│          │            │  犯所有。      │
│    │（網上交易）」、│          │            │                │
│    │「電話委託授權書│          │            │                │
│    │」、「客戶基本資│          │            │                │
│    │料表」、「授權協│          │            │                │
│    │議書」、「合約書│          │            │                │
│    │」、「香港上海匯│          │            │                │
│    │豐銀行帳戶」    │          │            │                │
├──┼────────┼─────┼──────┼────────┤
│14. │2-1-10 客戶資料 │ 3 本     │第一亞洲商人│1.供本案經營期貨│
│    │表              │          │投資顧問有限│  經理、顧問、服│
│    │                │          │公司        │  務事業所用。  │
│    │                │          │            │2.非本案被告及共│
│    │                │          │            │  犯所有。      │
├──┼────────┼─────┼──────┼────────┤
│15. │2-1-11 戴志榮及 │ 2 盒     │第一亞洲商人│1.供本案經營期貨│
│    │黃仁群名片      │          │投資顧問有限│  經理、顧問、服│
│    │                │          │公司        │  務事業所用。  │
│    │                │          │            │2.非本案被告及共│
│    │                │          │            │  犯所有。      │
├──┼────────┼─────┼──────┼────────┤
│16. │2-2-1 筆記本（記│ 6 本     │彭玉真      │1.供本案經營期貨│
│    │載客戶資料、交易│          │            │  經理、顧問、服│
│    │資訊）          │          │            │  務事業所用。  │
│    │                │          │            │2.本案被告彭玉真│
│    │                │          │            │  所有。        │
├──┼────────┼─────┼──────┼────────┤
│17. │2-2-2 WELL&WELL │ 3 本     │第一亞洲商人│1.供本案經營期貨│
│    │GROUP福而偉集團 │          │投資顧問有限│  經理、顧問、服│
│    │資料            │          │公司        │  務事業所用。  │
│    │                │          │            │2.非本案被告及共│
│    │                │          │            │  犯所有。      │
├──┼────────┼─────┼──────┼────────┤
│18. │2-2-3 客戶資料表│ 12本     │第一亞洲商人│1.供本案經營期貨│
│    │、客戶訪談記錄、│          │投資顧問有限│  經理、顧問、服│
│    │訪客資料表      │          │公司        │  務事業所用。  │
│    │                │          │            │2.非本案被告及共│
│    │                │          │            │  犯所有。      │
├──┼────────┼─────┼──────┼────────┤
│19. │2-2-4 客戶名單、│ 6 本     │第一亞洲商人│1.供本案經營期貨│
│    │訪客資料表、外出│          │投資顧問有限│  經理、顧問、服│
│    │紀錄、客戶簽約資│          │公司        │  務事業所用。  │
│    │料              │          │            │2.非本案被告及共│
│    │                │          │            │  犯所有。      │
├──┼────────┼─────┼──────┼────────┤
│20. │2-2-5 彭玉真名片│ 1 盒     │第一亞洲商人│1.供本案經營期貨│
│    │                │          │投資顧問有限│  經理、顧問、服│
│    │                │          │公司        │  務事業所用。  │
│    │                │          │            │2.非本案被告及共│
│    │                │          │            │  犯所有。      │
├──┼────────┼─────┼──────┼────────┤
│21. │2-2-6 彭玉真電腦│ 1 片     │彭玉真      │1.供本案經營期貨│
│    │資料光碟（儲存提│          │            │  經理、顧問、服│
│    │供給客戶的投資資│          │            │  務事業所用。  │
│    │訊、客戶聯絡方式│          │            │2.本案被告彭玉真│
│    │等資訊）        │          │            │  所有。        │
├──┼────────┼─────┼──────┼────────┤
│22. │2-3-1 記載姓名、│ 1 本     │第一亞洲商人│1.供本案經營期貨│
│    │公司、地址、電話│          │投資顧問有限│  經理、顧問、服│
│    │等聯絡資料（林婉│          │公司        │  務事業所用。  │
│    │屏記錄）        │          │            │2.非本案被告及共│
│    │                │          │            │  犯所有。      │
├──┼────────┼─────┼──────┼────────┤
│23. │2-3-2 訪客行程計│ 1 本     │第一亞洲商人│1.供本案經營期貨│
│    │劃表等資料夾（林│          │投資顧問有限│  經理、顧問、服│
│    │婉屏記錄）      │          │公司        │  務事業所用。  │
│    │                │          │            │2.非本案被告及共│
│    │                │          │            │  犯所有。      │
├──┼────────┼─────┼──────┼────────┤
│24. │2-3-3 客戶訪談聯│ 3 本     │第一亞洲商人│1.供本案經營期貨│
│    │絡紀錄表(1)、(2)│          │投資顧問有限│  經理、顧問、服│
│    │、(3)（林婉屏記 │          │公司        │  務事業所用。  │
│    │錄）            │          │            │2.非本案被告及共│
│    │                │          │            │  犯所有。      │
├──┼────────┼─────┼──────┼────────┤
│25. │2-3-4 記事本    │ 1 本     │林婉屏      │1.非供本案經營期│
│    │                │          │            │  貨經理、顧問、│
│    │                │          │            │  服務事業所用。│
│    │                │          │            │2.本案被告林婉屏│
│    │                │          │            │  所有。        │
├──┼────────┼─────┼──────┼────────┤
│26. │2-3-5 現貨外匯投│ 1 本     │第一亞洲商人│1.供本案經營期貨│
│    │資理財規劃書    │          │投資顧問有限│  經理、顧問、服│
│    │                │          │公司        │  務事業所用。  │
│    │                │          │            │2.非本案被告及共│
│    │                │          │            │  犯所有。      │
├──┼────────┼─────┼──────┼────────┤
│27. │2-3-6 空白 WELL │ 1 袋     │第一亞洲商人│1.供本案經營期貨│
│    │CREATE匯創金融商│          │投資顧問有限│  經理、顧問、服│
│    │品顧問有限公司帳│          │公司        │  務事業所用。  │
│    │戶申請書、客戶基│          │            │2.非本案被告及共│
│    │本資料、電話委託│          │            │  犯所有。      │
│    │交易授權書、香港│          │            │                │
│    │匯豐銀行帳戶、授│          │            │                │
│    │權協議書、匯創及│          │            │                │
│    │亞洲第一銀行合約│          │            │                │
│    │書、「現貨國際金│          │            │                │
│    │融商品交易及擔保│          │            │                │
│    │金規則」（網上交│          │            │                │
│    │易）文件        │          │            │                │
├──┼────────┼─────┼──────┼────────┤
│28. │2-4-1記事本(1)、│ 2 本     │杜慧婷      │1.非供本案經營期│
│    │(2)             │          │            │  貨經理、顧問、│
│    │                │          │            │  服務事業所用。│
│    │                │          │            │2.本案被告杜慧婷│
│    │                │          │            │  所有。        │
├──┼────────┼─────┼──────┼────────┤
│29. │2-4-2 訪客資料表│ 4 本     │第一亞洲商人│1.供本案經營期貨│
│    │(1)、(2)、(3)、(│          │投資顧問有限│  經理、顧問、服│
│    │4)（杜慧婷記錄）│          │公司        │  務事業所用。  │
│    │                │          │            │2.非本案被告及共│
│    │                │          │            │  犯所有。      │
├──┼────────┼─────┼──────┼────────┤
│30. │2-4-3 「第一亞洲│ 1 本     │第一亞洲商人│1.供本案經營期貨│
│    │商人投資顧問有限│          │投資顧問有限│  經理、顧問、服│
│    │公司」現貨外匯投│          │公司        │  務事業所用。  │
│    │資指南：最佳投資│          │            │2.非本案被告及共│
│    │理財方案        │          │            │  犯所有。      │
├──┼────────┼─────┼──────┼────────┤
│31. │2-4-4 福而偉集團│ 1 本     │第一亞洲商人│1.供本案經營期貨│
│    │簡介            │          │投資顧問有限│  經理、顧問、服│
│    │                │          │公司        │  務事業所用。  │
│    │                │          │            │2.非本案被告及共│
│    │                │          │            │  犯所有。      │
├──┼────────┼─────┼──────┼────────┤
│32. │2-5-1 訪客資料表│ 2 本     │第一亞洲商人│1.供本案經營期貨│
│    │(1)、(2)（龐閔憶│          │投資顧問有限│  經理、顧問、服│
│    │記錄）          │          │公司        │  務事業所用。  │
│    │                │          │            │2.非本案被告及共│
│    │                │          │            │  犯所有。      │
├──┼────────┼─────┼──────┼────────┤
│33. │2-5-2 訪客行程計│ 1 本     │第一亞洲商人│1.供本案經營期貨│
│    │劃表（龐閔憶記錄│          │投資顧問有限│  經理、顧問、服│
│    │）              │          │公司        │  務事業所用。  │
│    │                │          │            │2.非本案被告及共│
│    │                │          │            │  犯所有。      │
├──┼────────┼─────┼──────┼────────┤
│34. │2-5-3 第一亞洲商│ 1 本     │第一亞洲商人│1.供本案經營期貨│
│    │人投資顧問有限公│          │投資顧問有限│  經理、顧問、服│
│    │司「現貨金融商品│          │公司        │  務事業所用。  │
│    │簡介」等資料    │          │            │2.非本案被告及共│
│    │                │          │            │  犯所有。      │
├──┼────────┼─────┼──────┼────────┤
│35. │2-5-4 第一亞洲商│ 1 本     │第一亞洲商人│1.供本案經營期貨│
│    │人投資顧問有限公│          │投資顧問有限│  經理、顧問、服│
│    │司「現貨外匯投資│          │公司        │  務事業所用。  │
│    │理財規劃書」等  │          │            │2.非本案被告及共│
│    │                │          │            │  犯所有。      │
├──┼────────┼─────┼──────┼────────┤
│36. │2-5-5 福而偉集團│ 1 本     │第一亞洲商人│1.供本案經營期貨│
│    │簡介            │          │投資顧問有限│  經理、顧問、服│
│    │                │          │公司        │  務事業所用。  │
│    │                │          │            │2.非本案被告及共│
│    │                │          │            │  犯所有。      │
├──┼────────┼─────┼──────┼────────┤
│37. │2-5-6 空白客戶基│ 1 袋     │第一亞洲商人│1.供本案經營期貨│
│    │本資料、電話委託│          │投資顧問有限│  經理、顧問、服│
│    │交易授權書、香港│          │公司        │  務事業所用。  │
│    │匯豐銀行帳戶、授│          │            │2.非本案被告及共│
│    │權協議書、匯創及│          │            │  犯所有。      │
│    │亞洲第一銀行合約│          │            │                │
│    │書、WELL CREATE │          │            │                │
│    │匯創金融商品顧問│          │            │                │
│    │有限公司「現貨國│          │            │                │
│    │際金融商品交易及│          │            │                │
│    │擔保金規則」（網│          │            │                │
│    │上交易）文件    │          │            │                │
├──┼────────┼─────┼──────┼────────┤
│38. │2-5-7 現貨外匯投│ 1 袋     │第一亞洲商人│1.供本案經營期貨│
│    │資理財規劃書等參│          │投資顧問有限│  經理、顧問、服│
│    │考資料          │          │公司        │  務事業所用。  │
│    │                │          │            │2.非本案被告及共│
│    │                │          │            │  犯所有。      │
├──┼────────┼─────┼──────┼────────┤
│39. │2-6-1 第一亞洲商│ 1 盒     │第一亞洲商人│1.供本案經營期貨│
│    │人投資顧問有限公│          │投資顧問有限│  經理、顧問、服│
│    │司譚大瑋名片    │          │公司        │  務事業所用。  │
│    │                │          │            │2.非本案被告及共│
│    │                │          │            │  犯所有。      │
├──┼────────┼─────┼──────┼────────┤
│40. │2-6-2 訪客「胡開│ 1 本     │第一亞洲商人│1.供本案經營期貨│
│    │展」資料、投資宣│          │投資顧問有限│  經理、顧問、服│
│    │傳品、客戶追蹤表│          │公司        │  務事業所用。  │
│    │等資料          │          │            │2.非本案被告及共│
│    │                │          │            │  犯所有。      │
├──┼────────┼─────┼──────┼────────┤
│41. │2-6-3匯創金融商 │ 1 本     │第一亞洲商人│1.供本案經營期貨│
│    │品顧問公司結清帳│          │投資顧問有限│  經理、顧問、服│
│    │戶切結書        │          │公司        │  務事業所用。  │
│    │                │          │            │2.非本案被告及共│
│    │                │          │            │  犯所有。      │
├──┼────────┼─────┼──────┼────────┤
│42. │2-7-1 第一亞洲商│ 1 盒     │第一亞洲商人│1.供本案經營期貨│
│    │人投資顧問有限公│          │投資顧問有限│  經理、顧問、服│
│    │葉鈺德名片      │          │公司        │  務事業所用。  │
│    │                │          │            │2.非本案被告及共│
│    │                │          │            │  犯所有。      │
├──┼────────┼─────┼──────┼────────┤
│43. │2-7-2 訪客資料表│ 1 本     │第一亞洲商人│1.供本案經營期貨│
│    │（葉鈺德記錄）  │          │投資顧問有限│  經理、顧問、服│
│    │                │          │公司        │  務事業所用。  │
│    │                │          │            │2.非本案被告及共│
│    │                │          │            │  犯所有。      │
├──┼────────┼─────┼──────┼────────┤
│44. │2-7-3 第一亞洲商│ 1 袋     │第一亞洲商人│1.供本案經營期貨│
│    │人投資顧問有限公│          │投資顧問有限│  經理、顧問、服│
│    │司「現貨外匯投資│          │公司        │  務事業所用。  │
│    │理財規劃書」、電│          │            │2.非本案被告及共│
│    │訪篇、外匯介紹  │          │            │  犯所有。      │
├──┼────────┼─────┼──────┼────────┤
│45. │2-7-4 空白 WELL │ 1 袋     │第一亞洲商人│1.供本案經營期貨│
│    │CREATE匯創金融商│          │投資顧問有限│  經理、顧問、服│
│    │品顧問有限公司帳│          │公司        │  務事業所用。  │
│    │戶申請書、客戶基│          │            │2.非本案被告及共│
│    │本資料、電話委託│          │            │  犯所有。      │
│    │交易授權書、香港│          │            │                │
│    │匯豐銀行帳戶、授│          │            │                │
│    │權協議書、匯創及│          │            │                │
│    │亞洲第一銀行合約│          │            │                │
│    │書、「現貨國際金│          │            │                │
│    │融商品交易及擔保│          │            │                │
│    │金規則」（網上交│          │            │                │
│    │易）文件        │          │            │                │
├──┼────────┼─────┼──────┼────────┤
│46. │2-8-1 空白 WELL │  1 袋    │第一亞洲商人│1.供本案經營期貨│
│    │CREATE匯創金融商│          │投資顧問有限│  經理、顧問、服│
│    │品顧問有限公司帳│          │公司        │  務事業所用。  │
│    │戶申請書、客戶基│          │            │2.非本案被告及共│
│    │本資料、電話委託│          │            │  犯所有。      │
│    │交易授權書、香港│          │            │                │
│    │匯豐銀行帳戶、授│          │            │                │
│    │權協議書、匯創及│          │            │                │
│    │亞洲第一銀行合約│          │            │                │
│    │書、「現貨國際金│          │            │                │
│    │融商品交易及擔保│          │            │                │
│    │金規則」（網上交│          │            │                │
│    │易）文件、「現貨│          │            │                │
│    │國際金融商品交易│          │            │                │
│    │及擔保金規則」（│          │            │                │
│    │迷你型）文件    │          │            │                │
├──┼────────┼─────┼──────┼────────┤
│47. │2-8-2客戶聯絡訪 │ 1 本     │第一亞洲商人│1.供本案經營期貨│
│    │談紀錄表（李智瑋│          │投資顧問有限│  經理、顧問、服│
│    │記錄）          │          │公司        │  務事業所用。  │
│    │                │          │            │2.非本案被告及共│
│    │                │          │            │  犯所有。      │
├──┼────────┼─────┼──────┼────────┤
│48. │2-9-1 第一亞洲商│ 2 盒     │第一亞洲商人│1.供本案經營期貨│
│    │人投資顧問有限公│          │投資顧問有限│  經理、顧問、服│
│    │李威德名片      │          │公司        │  務事業所用。  │
│    │                │          │            │2.非本案被告及共│
│    │                │          │            │  犯所有。      │
├──┼────────┼─────┼──────┼────────┤
│49. │2-9-2 第一亞洲商│ 1 袋     │第一亞洲商人│1.供本案經營期貨│
│    │人投資顧問有限公│          │投資顧問有限│  經理、顧問、服│
│    │司「現貨指南」、│          │公司        │  務事業所用。  │
│    │空白合約書、第一│          │            │2.非本案被告及共│
│    │亞洲公司、福而偉│          │            │  犯所有。      │
│    │集團簡介        │          │            │                │
├──┼────────┼─────┼──────┼────────┤
│50. │2-9-3  空白WELL │ 1  袋    │第一亞洲商人│1.供本案經營期貨│
│    │CREATE匯創金融商│          │投資顧問有限│  經理、顧問、服│
│    │品顧問有限公司帳│          │公司        │  務事業所用。  │
│    │戶申請書、客戶基│          │            │2.非本案被告及共│
│    │本資料、電話委託│          │            │  犯所有。      │
│    │交易授權書、香港│          │            │                │
│    │匯豐銀行帳戶、授│          │            │                │
│    │權協議書、匯創及│          │            │                │
│    │亞洲第一銀行合約│          │            │                │
│    │書、「現貨國際金│          │            │                │
│    │融商品交易及擔保│          │            │                │
│    │金規則」（網上交│          │            │                │
│    │易）文件、「現貨│          │            │                │
│    │國際金融商品交易│          │            │                │
│    │及擔保金規則」（│          │            │                │
│    │迷你型）文件    │          │            │                │
├──┼────────┼─────┼──────┼────────┤
│51. │2-9-4 第一亞洲商│ 1 本     │第一亞洲商人│1.供本案經營期貨│
│    │人投資顧問有限公│          │投資顧問有限│  經理、顧問、服│
│    │司金融商品簡介資│          │公司        │  務事業所用。  │
│    │料              │          │            │2.非本案被告及共│
│    │                │          │            │  犯所有。      │
├──┼────────┼─────┼──────┼────────┤
│52. │2-9-5 第一亞洲商│ 1 本     │第一亞洲商人│1.供本案經營期貨│
│    │人投資顧問公司營│          │投資顧問有限│  經理、顧問、服│
│    │利事業登記證等資│          │公司        │  務事業所用。  │
│    │料              │          │            │2.非本案被告及共│
│    │                │          │            │  犯所有。      │
├──┼────────┼─────┼──────┼────────┤
│53. │2-9-6訪客資料表 │ 1 本     │第一亞洲商人│1.供本案經營期貨│
│    │夾（李威德記錄）│          │投資顧問有限│  經理、顧問、服│
│    │                │          │公司        │  務事業所用。  │
│    │                │          │            │2.非本案被告及共│
│    │                │          │            │  犯所有。      │
├──┼────────┼─────┼──────┼────────┤
│54. │2-10-1第一亞洲商│ 1 盒     │第一亞洲商人│1.非供本案經營期│
│    │人投資顧問有限公│          │投資顧問有限│  貨經理、顧問、│
│    │司張馨之名片    │          │公司        │  服務事業所用。│
│    │                │          │            │2.非本案被告及共│
│    │                │          │            │  犯所有。      │
├──┼────────┼─────┼──────┼────────┤
│55. │2-11-1「第一亞洲│ 2 盒     │第一亞洲商人│1.「第一亞洲商人│
│    │商人投資顧問有限│          │投資顧問有限│  投資顧問有限公│
│    │公司」蔡耀賢名片│          │公司        │  司」名片，是供│
│    │、「Kiwanis國際 │          │蔡耀賢      │  本案經營期貨經│
│    │同濟會台灣總會－│          │            │  理、顧問、服務│
│    │三重國際同濟會理│          │            │  事業所用。    │
│    │事」蔡耀賢名片  │          │            │2.非本案被告及共│
│    │                │          │            │  犯所有。      │
│    │                │          │            │3.另一盒非供本案│
│    │                │          │            │  經營期貨經理、│
│    │                │          │            │  顧問、服務事業│
│    │                │          │            │  所用。        │
├──┼────────┼─────┼──────┼────────┤
│56. │2-11-2客戶聯絡資│ 1 本     │第一亞洲商人│1.供本案經營期貨│
│    │料（蔡耀賢記錄）│          │投資顧問有限│  經理、顧問、服│
│    │                │          │公司        │  務事業所用。  │
│    │                │          │            │2.非本案被告及共│
│    │                │          │            │  犯所有。      │
├──┼────────┼─────┼──────┼────────┤
│57. │2-11-3訪客資料表│ 1 本     │第一亞洲商人│1.供本案經營期貨│
│    │A（蔡耀賢記錄） │          │投資顧問有限│  經理、顧問、服│
│    │                │          │公司        │  務事業所用。  │
│    │                │          │            │2.非本案被告及共│
│    │                │          │            │  犯所有。      │
├──┼────────┼─────┼──────┼────────┤
│58. │2-11-4訪客資料表│ 1 本     │第一亞洲商人│1.供本案經營期貨│
│    │B（蔡耀賢記錄） │          │投資顧問有限│  經理、顧問、服│
│    │                │          │公司        │  務事業所用。  │
│    │                │          │            │2.非本案被告及共│
│    │                │          │            │  犯所有。      │
├──┼────────┼─────┼──────┼────────┤
│59. │2-11-5當週訪客預│ 1 本     │第一亞洲商人│1.供本案經營期貨│
│    │計行程表C（蔡耀 │          │投資顧問有限│  經理、顧問、服│
│    │賢記錄）        │          │公司        │  務事業所用。  │
│    │                │          │            │2.非本案被告及共│
│    │                │          │            │  犯所有。      │
├──┼────────┼─────┼──────┼────────┤
│60. │2-11-6訪客資料表│ 1 本     │第一亞洲商人│1.供本案經營期貨│
│    │D（蔡耀賢記錄） │          │投資顧問有限│  經理、顧問、服│
│    │                │          │公司        │  務事業所用。  │
│    │                │          │            │2.非本案被告及共│
│    │                │          │            │  犯所有。      │
├──┼────────┼─────┼──────┼────────┤
│61. │2-11-7訪客資料表│ 1 本     │第一亞洲商人│1.供本案經營期貨│
│    │E（蔡耀賢記錄） │          │投資顧問有限│  經理、顧問、服│
│    │                │          │公司        │  務事業所用。  │
│    │                │          │            │2.非本案被告及共│
│    │                │          │            │  犯所有。      │
├──┼────────┼─────┼──────┼────────┤
│62. │2-11-8訪客資料表│ 1 本     │第一亞洲商人│1.供本案經營期貨│
│    │F（蔡耀賢記錄） │          │投資顧問有限│  經理、顧問、服│
│    │                │          │公司        │  務事業所用。  │
│    │                │          │            │2.非本案被告及共│
│    │                │          │            │  犯所有。      │
├──┼────────┼─────┼──────┼────────┤
│63. │2-11-9當週訪客預│ 1 本     │第一亞洲商人│1.供本案經營期貨│
│    │計行程表（蔡耀賢│          │投資顧問有限│  經理、顧問、服│
│    │記錄）          │          │公司        │  務事業所用。  │
│    │                │          │            │2.非本案被告及共│
│    │                │          │            │  犯所有。      │
├──┼────────┼─────┼──────┼────────┤
│64. │2-11-10 第一亞洲│ 1 本     │第一亞洲商人│1.供本案經營期貨│
│    │商人投資顧問有限│          │投資顧問有限│  經理、顧問、服│
│    │公司、福慧國際投│          │公司        │  務事業所用。  │
│    │資顧問有限公司簡│          │            │2.非本案被告及共│
│    │介              │          │            │  犯所有。      │
├──┼────────┼─────┼──────┼────────┤
│65. │2-11-11 第一亞洲│ 11 本    │第一亞洲商人│1.供本案經營期貨│
│    │商人投資顧問有限│          │投資顧問有限│  經理、顧問、服│
│    │公司「現貨外匯投│          │公司        │  務事業所用。  │
│    │資指南－最佳理財│          │            │2.非本案被告及共│
│    │方案」宣傳品    │          │            │  犯所有。      │
├──┼────────┼─────┼──────┼────────┤
│66. │2-11-12 外匯資料│  1 本    │第一亞洲商人│1.供本案經營期貨│
│    │簡介            │          │投資顧問有限│  經理、顧問、服│
│    │                │          │公司        │  務事業所用。  │
│    │                │          │            │2.非本案被告及共│
│    │                │          │            │  犯所有。      │
├──┼────────┼─────┼──────┼────────┤
│67. │2-12-1記載姓名、│  1 本    │第一亞洲商人│1.供本案經營期貨│
│    │電話等聯絡資料（│          │投資顧問有限│  經理、顧問、服│
│    │邱如慧記錄）    │          │公司        │  務事業所用。  │
│    │                │          │            │2.非本案被告及共│
│    │                │          │            │  犯所有。      │
├──┼────────┼─────┼──────┼────────┤
│68. │2-12-2 C組客戶訪│  1 本    │第一亞洲商人│1.供本案經營期貨│
│    │談聯絡紀錄表（邱│          │投資顧問有限│  經理、顧問、服│
│    │如慧記錄）      │          │公司        │  務事業所用。  │
│    │                │          │            │2.非本案被告及共│
│    │                │          │            │  犯所有。      │
├──┼────────┼─────┼──────┼────────┤
│69. │2-12-3外匯現貨金│  1 袋    │第一亞洲商人│1.供本案經營期貨│
│    │融商品投資介紹（│          │投資顧問有限│  經理、顧問、服│
│    │16頁）第一亞洲商│          │公司        │  務事業所用。  │
│    │人投資顧問有限公│          │            │2.非本案被告及共│
│    │司「現貨外匯投資│          │            │  犯所有。      │
│    │指南－最佳理財方│          │            │                │
│    │案」宣傳品（3本 │          │            │                │
│    │）              │          │            │                │
├──┼────────┼─────┼──────┼────────┤
│70. │2-12-4現貨國際金│  1 本    │第一亞洲商人│1.供本案經營期貨│
│    │融商品交易及擔保│          │投資顧問有限│  經理、顧問、服│
│    │金規則（網上交易│          │公司        │  務事業所用。  │
│    │）現貨規則等雜件│          │            │2.非本案被告及共│
│    │資料            │          │            │  犯所有。      │
├──┼────────┼─────┼──────┼────────┤
│71. │2-12-5新聞等參考│  1 本    │第一亞洲商人│1.供本案經營期貨│
│    │資料            │          │投資顧問有限│  經理、顧問、服│
│    │                │          │公司        │  務事業所用。  │
│    │                │          │            │2.非本案被告及共│
│    │                │          │            │  犯所有。      │
├──┼────────┼─────┼──────┼────────┤
│72. │2-12-6 空白推薦 │  1 本    │第一亞洲商人│1.供本案經營期貨│
│    │表單等資料      │          │投資顧問有限│  經理、顧問、服│
│    │                │          │公司        │  務事業所用。  │
│    │                │          │            │2.非本案被告及共│
│    │                │          │            │  犯所有。      │
├──┼────────┼─────┼──────┼────────┤
│73. │2-13-1 第一亞洲 │  1 本    │第一亞洲商人│1.供本案經營期貨│
│    │商人投資顧問有限│          │投資顧問有限│  經理、顧問、服│
│    │公司簡介        │          │公司        │  務事業所用。  │
│    │                │          │            │2.非本案被告及共│
│    │                │          │            │  犯所有。      │
├──┼────────┼─────┼──────┼────────┤
│74. │2-13-2外匯現貨商│  1 袋    │第一亞洲商人│1.供本案經營期貨│
│    │品投資簡介（15頁│          │投資顧問有限│  經理、顧問、服│
│    │）、第一亞洲商人│          │公司        │  務事業所用。  │
│    │投資顧問有限公司│          │            │2.非本案被告及共│
│    │「現貨外匯投資指│          │            │  犯所有。      │
│    │南－最佳理財方案│          │            │                │
│    │」宣傳品（8本） │          │            │                │
├──┼────────┼─────┼──────┼────────┤
│75. │2-13-3 訪客資料 │  1 本    │第一亞洲商人│1.供本案經營期貨│
│    │表（林兆麒記錄）│          │投資顧問有限│  經理、顧問、服│
│    │                │          │公司        │  務事業所用。  │
│    │                │          │            │2.非本案被告及共│
│    │                │          │            │  犯所有。      │
├──┼────────┼─────┼──────┼────────┤
│76. │2-13-4客戶聯絡資│  1疊（84 │第一亞洲商人│1.供本案經營期貨│
│    │料（林兆麒記錄）│  張）    │投資顧問有限│  經理、顧問、服│
│    │                │          │公司        │  務事業所用。  │
│    │                │          │            │2.非本案被告及共│
│    │                │          │            │  犯所有。      │
├──┼────────┼─────┼──────┼────────┤
│77. │2-13-5 第一亞洲 │  1 盒    │第一亞洲商人│1.供本案經營期貨│
│    │商人投資顧問有限│          │投資顧問有限│  經理、顧問、服│
│    │公司林兆麒名片  │          │公司        │  務事業所用。  │
│    │                │          │            │2.非本案被告及共│
│    │                │          │            │  犯所有。      │
├──┼────────┼─────┼──────┼────────┤
│78. │2-14-1帳簿（記載│  1 本    │第一亞洲商人│1.供本案經營期貨│
│    │買賣合約書、帳戶│          │投資顧問有限│  經理、顧問、服│
│    │名冊及文件寄送紀│          │公司        │  務事業所用。  │
│    │錄）            │          │            │2.非本案被告及共│
│    │                │          │            │  犯所有。      │
├──┼────────┼─────┼──────┼────────┤
│79. │2-14-2筆記本（記│  2 本    │第一亞洲商人│1.供本案經營期貨│
│    │載教戰手則簽定流│          │投資顧問有限│  經理、顧問、服│
│    │程及零用金帳目各│          │公司        │  務事業所用。  │
│    │1本）           │          │            │2.非本案被告及共│
│    │                │          │            │  犯所有。      │
├──┼────────┼─────┼──────┼────────┤
│80. │2-14-3 隨身碟（ │  2 個    │第一亞洲商人│1.供本案經營期貨│
│    │提供給客戶的投資│          │投資顧問有限│  經理、顧問、服│
│    │資訊、客戶聯絡方│          │公司        │  務事業所用。  │
│    │式等）          │          │            │2.非本案被告及共│
│    │                │          │            │  犯所有。      │
├──┼────────┼─────┼──────┼────────┤
│81. │2-14-4福而偉集團│  2 本    │第一亞洲商人│1.供本案經營期貨│
│    │型錄            │          │投資顧問有限│  經理、顧問、服│
│    │                │          │公司        │  務事業所用。  │
│    │                │          │            │2.非本案被告及共│
│    │                │          │            │  犯所有。      │
├──┼────────┼─────┼──────┼────────┤
│82. │2-14-5教育訓練大│  1 本    │第一亞洲商人│1.供本案經營期貨│
│    │綱資料          │          │投資顧問有限│  經理、顧問、服│
│    │                │          │公司        │  務事業所用。  │
│    │                │          │            │2.非本案被告及共│
│    │                │          │            │  犯所有。      │
├──┼────────┼─────┼──────┼────────┤
│83. │2-14-6電訪相關資│  1 本    │第一亞洲商人│1.供本案經營期貨│
│    │料              │          │投資顧問有限│  經理、顧問、服│
│    │                │          │公司        │  務事業所用。  │
│    │                │          │            │2.非本案被告及共│
│    │                │          │            │  犯所有。      │
├──┼────────┼─────┼──────┼────────┤
│84. │2-14-7國際快捷郵│  1 本    │第一亞洲商人│1.非供本案經營期│
│    │件資料執據      │          │投資顧問有限│  貨經理、顧問、│
│    │                │          │公司        │  服務事業所用。│
│    │                │          │            │2.非本案被告及共│
│    │                │          │            │  犯所有。      │
├──┼────────┼─────┼──────┼────────┤
│85. │2-14-8 空白WELL │  2 份    │第一亞洲商人│1.供本案經營期貨│
│    │CREATE匯創金融商│          │投資顧問有限│  經理、顧問、服│
│    │品顧問有限公司帳│          │公司        │  務事業所用。  │
│    │戶申請書、客戶基│          │            │2.非本案被告及共│
│    │本資料、電話委託│          │            │  犯所有。      │
│    │交易授權書、香港│          │            │                │
│    │匯豐銀行帳戶、授│          │            │                │
│    │權協議書、匯創及│          │            │                │
│    │亞洲第一銀行合約│          │            │                │
│    │書、「現貨國際金│          │            │                │
│    │融商品交易及擔保│          │            │                │
│    │金規則」（網上交│          │            │                │
│    │易）文件、「現貨│          │            │                │
│    │國際金融商品交易│          │            │                │
│    │及擔保金規則」（│          │            │                │
│    │迷你型）文件、合│          │            │                │
│    │約書注意事項資料│          │            │                │
├──┼────────┼─────┼──────┼────────┤
│86. │2-14-9空白之結清│  1 份    │第一亞洲商人│1.供本案經營期貨│
│    │帳戶切結書等表格│          │投資顧問有限│  經理、顧問、服│
│    │                │          │公司        │  務事業所用。  │
│    │                │          │            │2.非本案被告及共│
│    │                │          │            │  犯所有。      │
├──┼────────┼─────┼──────┼────────┤
│87. │2-14-10 出訪資料│  1 份    │第一亞洲商人│1.供本案經營期貨│
│    │                │          │投資顧問有限│  經理、顧問、服│
│    │                │          │公司        │  務事業所用。  │
│    │                │          │            │2.非本案被告及共│
│    │                │          │            │  犯所有。      │
├──┼────────┼─────┼──────┼────────┤
│88. │2-14-11 入金統計│  1 份    │第一亞洲商人│1.供本案經營期貨│
│    │表1紙、空白之入 │          │投資顧問有限│  經理、顧問、服│
│    │金統計表、週訪客│          │公司        │  務事業所用。  │
│    │統計表等表格    │          │            │2.非本案被告及共│
│    │                │          │            │  犯所有。      │
├──┼────────┼─────┼──────┼────────┤
│89. │2-14-12 WELL CRE│  7 份    │第一亞洲商人│1.供本案經營期貨│
│    │-ATE「現貨國際金│          │投資顧問有限│  經理、顧問、服│
│    │融商品交易及擔保│          │公司        │  務事業所用。  │
│    │金規則」（網上交│          │            │2.非本案被告及共│
│    │易）4份、「現貨 │          │            │  犯所有。      │
│    │國際金融商品交易│          │            │                │
│    │及擔保金規則」（│          │            │                │
│    │網上交易-迷你型 │          │            │                │
│    │）文件、合約注意│          │            │                │
│    │事項            │          │            │                │
├──┼────────┼─────┼──────┼────────┤
│90. │2-14-13 第一亞洲│   1 份   │第一亞洲商人│1.非供本案經營期│
│    │商人投資顧問有限│          │投資顧問有限│  貨經理、顧問、│
│    │公司人事資料、空│          │公司        │  服務事業所用。│
│    │白之承攬契約書、│          │            │2.非本案被告及共│
│    │人事資料表、離職│          │            │  犯所有。      │
│    │申請書、中國人壽│          │            │                │
│    │保險股份有限公司│          │            │                │
│    │團體保險被保險人│          │            │                │
│    │健康聲明書等資料│          │            │                │
├──┼────────┼─────┼──────┼────────┤
│91. │2-14-14 員工簽到│   1 份   │第一亞洲商人│1.非供本案經營期│
│    │表（含「外出紀錄│          │投資顧問有限│  貨經理、顧問、│
│    │表」、「上下班簽│          │公司        │  服務事業所用。│
│    │到表」）        │          │            │2.非本案被告及共│
│    │                │          │            │  犯所有。      │
├──┼────────┼─────┼──────┼────────┤
│92. │2-14-15 員工通訊│   1 份   │第一亞洲商人│1.非供本案經營期│
│    │表（含電話分機表│          │投資顧問有限│  貨經理、顧問、│
│    │）              │          │公司        │  服務事業所用。│
│    │                │          │            │2.非本案被告及共│
│    │                │          │            │  犯所有。      │
├──┼────────┼─────┼──────┼────────┤
│93. │2-14-16 結清帳戶│   1 份   │第一亞洲商人│1.供本案經營期貨│
│    │切結書等相關資料│          │投資顧問有限│  經理、顧問、服│
│    │                │          │公司        │  務事業所用。  │
│    │                │          │            │2.非本案被告及共│
│    │                │          │            │  犯所有。      │
├──┼────────┼─────┼──────┼────────┤
│94. │2-14-17 第一亞洲│   1 盒   │第一亞洲商人│1.非供本案經營期│
│    │商人投資顧問有限│          │投資顧問有限│  貨經理、顧問、│
│    │公司劉祐銓名片  │          │公司        │  服務事業所用。│
│    │                │          │            │2.非本案被告及共│
│    │                │          │            │  犯所有。      │
├──┼────────┼─────┼──────┼────────┤
│95. │2-15-1 客戶聯絡 │  3 本    │第一亞洲商人│1.供本案經營期貨│
│    │訪談紀錄表（李智│          │投資顧問有限│  經理、顧問、服│
│    │瑋記錄）        │          │公司        │  務事業所用。  │
│    │                │          │            │2.非本案被告及共│
│    │                │          │            │  犯所有。      │
├──┼────────┼─────┼──────┼────────┤
│96. │2-15-2 投資交易 │  1 本    │第一亞洲商人│1.供本案經營期貨│
│    │人竺家宏等人結清│          │投資顧問有限│  經理、顧問、服│
│    │帳戶切結書資料  │          │公司        │  務事業所用。  │
│    │                │          │            │2.非本案被告及共│
│    │                │          │            │  犯所有。      │
├──┼────────┼─────┼──────┼────────┤
│97. │2-15-3投資交易人│  1 袋    │第一亞洲商人│1.供本案經營期貨│
│    │陳文政投資申請資│          │投資顧問有限│  經理、顧問、服│
│    │料              │          │公司        │  務事業所用。  │
│    │                │          │            │2.非本案被告及共│
│    │                │          │            │  犯所有。      │
├──┼────────┼─────┼──────┼────────┤
│98. │2-15-4李智瑋名片│  1 袋    │第一亞洲商人│1.供本案經營期貨│
│    │（第一亞洲商人投│          │投資顧問有限│  經理、顧問、服│
│    │資顧問公司、福慧│          │公司        │  務事業所用。  │
│    │國際投資顧問有限│          │            │2.非本案被告及共│
│    │公司）、收件信封│          │            │  犯所有。      │
│    │、李國華請求付款│          │            │                │
│    │單              │          │            │                │
├──┼────────┼─────┼──────┼────────┤
│99. │2-15-5 福慧國際 │  5 張    │李智瑋      │1.非供本案經營期│
│    │投資顧問有限公司│          │            │  貨經理、顧問、│
│    │張靜瑋名片1張、 │          │            │  服務事業所用。│
│    │夢想版資料2張、 │          │            │2.本案被告李智瑋│
│    │雜記資料2張     │          │            │  所有。        │
├──┼────────┼─────┼──────┼────────┤
│100.│2-15-6公用辦公室│  1 個    │蔡耀賢      │1.非供本案經營期│
│    │電腦資料隨身碟  │          │            │  貨經理、顧問、│
│    │                │          │            │  服務事業所用。│
│    │                │          │            │2.本案被告蔡耀賢│
│    │                │          │            │  所有。        │
├──┼────────┼─────┼──────┼────────┤
│101.│2-16-1 訪客資料 │  1 箱    │第一亞洲商人│1.供本案經營期貨│
│    │、客戶名單      │          │投資顧問有限│  經理、顧問、服│
│    │                │          │公司        │  務事業所用。  │
│    │                │          │            │2.非本案被告及共│
│    │                │          │            │  犯所有。      │
├──┼────────┼─────┼──────┼────────┤
│102.│2-16-2 筆記本   │  1 本    │黃仁群      │1.非供本案經營期│
│    │                │          │            │  貨經理、顧問、│
│    │                │          │            │  服務事業所用。│
│    │                │          │            │2.本案被告黃仁群│
│    │                │          │            │  所有。        │
├──┼────────┼─────┼──────┼────────┤
│103.│2-16-3 第一亞洲 │  1 盒    │第一亞洲商人│1.供本案經營期貨│
│    │商人投資顧問有限│          │投資顧問有限│  經理、顧問、服│
│    │公司賴威廷名片  │          │公司        │  務事業所用。  │
│    │                │          │            │2.非本案被告及共│
│    │                │          │            │  犯所有。      │
├──┼────────┼─────┼──────┼────────┤
│104.│2-17-1 訪客資料 │  2 本    │第一亞洲商人│1.供本案經營期貨│
│    │表              │          │投資顧問有限│  經理、顧問、服│
│    │                │          │公司        │  務事業所用。  │
│    │                │          │            │2.非本案被告及共│
│    │                │          │            │  犯所有。      │
├──┼────────┼─────┼──────┼────────┤
│105.│2-17-2履歷表資料│  1 份    │第一亞洲商人│1.非供本案經營期│
│    │                │          │投資顧問有限│  貨經理、顧問、│
│    │                │          │公司        │  服務事業所用。│
│    │                │          │            │2.非本案被告及共│
│    │                │          │            │  犯所有。      │
├──┼────────┼─────┼──────┼────────┤
│106.│2-17-3 客戶楊敏 │  1 袋    │第一亞洲商人│1.供本案經營期貨│
│    │宜基本資料、投資│          │投資顧問有限│  經理、顧問、服│
│    │資料            │          │公司        │  務事業所用。  │
│    │                │          │            │2.非本案被告及共│
│    │                │          │            │  犯所有。      │
├──┼────────┼─────┼──────┼────────┤
│107.│2-17-4訪客資料表│  1 份    │第一亞洲商人│1.供本案經營期貨│
│    │及教戰手則相關資│          │投資顧問有限│  經理、顧問、服│
│    │料              │          │公司        │  務事業所用。  │
│    │                │          │            │2.非本案被告及共│
│    │                │          │            │  犯所有。      │
└──┴────────┴─────┴──────┴────────┘